臺灣板橋地方法院刑事判決　　　　　　　99年度訴字第2796號
公　訴　人　臺灣板橋地方法院檢察署檢察官
被　　　告　陳金進
選任辯護人　楊景超律師
上列被告因違反毒品危害防制條例等案件，經檢察官提起公訴（
99年度偵字第13734號），本院判決如下：
    主    文
陳金進犯如附表編號壹至捌「罪名及宣告刑」欄所示之罪，共捌
罪，均累犯，各處如附表編號壹至捌「罪名及宣告刑」欄所示之
刑（含主刑及從刑）。應執行有期徒刑貳拾壹年，行動電話貳支
（廠牌、序號均不詳，分別搭配門號0000000000號、
0000000000號，各含ＳＩＭ卡壹只）均連帶沒收，如
全部或一部不能沒收時，連帶追徵其價額，行動電話壹支（廠牌
、序號均不詳，搭配門號0000000000號，含ＳＩＭ卡
壹只）沒收之，如全部或一部不能沒收時，追徵其價額，行動電
話壹支（序號000000000000000號，搭配門號0
000000000號，含ＳＩＭ卡壹只）沒收之，販賣第二級
毒品所得之財物共計新臺幣玖仟元沒收之，如全部或一部不能沒
收時，以其財產抵償之，販賣第二級毒品所得之財物人民幣肆佰
元沒收之，如全部或一部不能沒收時，追徵其價額。
被訴販賣第二級毒品予王阿通部分無罪。
    犯罪事實
一、陳金進（綽號阿忠）前因偽造文書案件，經臺灣新竹地方法
    院於民國92年10月27日以90年度訴字第369號判處有期徒刑1
    年確定，並於94年 4月30日縮刑期滿執畢；又因犯施用第二
    級毒品等罪，經本院以95年度簡字第1020號各判處有期徒刑
    6月、4月，並於95年 4月21日確定，再因犯施用第一級毒品
    之罪，經臺灣臺北地方法院於95年10月27日以95年度訴字第
    981號判處有期徒刑10月確定，上開3罪所宣告之刑，嗣經臺
    灣臺北地方法院於96年 8月20日以96年度聲減字第1083號裁
    定各減為有期徒刑3月、2月、5月，定應執行有期徒刑8月確
    定，另因犯施用第二級毒品之罪，經臺灣桃園地方法院於95
    年 9月26日以95年度簡字第280號判處有期徒刑6月確定，復
    因竊盜案件，經臺灣士林地方法院於95年10月30日以95年度
    士簡字第1180號判處有期徒刑4月確定，前揭2罪所宣告之刑
    ，亦經臺灣臺北地方法院前開96年度聲減字第1083號裁定各
    減為有期徒刑3月、2月，定應執行有期徒刑 4月確定，兩案
    接續執行，而於96年10月31日縮刑期滿執行完畢在案（起訴
    書誤載為97年12月 1日執畢）。其與白錦蓉（綽號三姐，所
    涉未據檢察官起訴）係男女朋友關係，其二人明知甲基安非
    他命係屬毒品危害防制條例第 2條第2項第2款所定之第二級
    毒品，不得非法販賣、持有之，竟仍與白錦蓉共同基於販賣
    第二級毒品甲基安非他命以牟利之犯意聯絡（如附表編號 1
    所示）及基於販賣第二級毒品甲基安非他命以營利之各別犯
    意（如附表編號2至8所示），利用其所有廠牌、序號均不詳
    之行動電話1支（搭配其所有行動電話門號0000000000號SIM
    卡1只）、白錦蓉所有廠牌、序號均不詳之行動電話1支（搭
    配白錦蓉所有行動電話門號0000000000號SIM卡1只），作為
    其二人共同販賣甲基安非他命之聯絡工具，另分別利用陳金
    進所有廠牌、序號均不詳之行動電話 1支（搭配其所有行動
    電話門號0000000000號SIM卡1只）、其所有廠牌不詳、序號
    為000000000000000號之行動電話1支（搭配其所有行動電話
    門號0000000000號SIM卡1只），以之充為其販賣甲基安非他
    命之聯絡工具，先後於如附表編號1至8所示之時、地，分別
    以如附表編號1至8所載之交易聯絡方式、重量與代價，共同
    販賣甲基安非他命予郭東能（綽號郭仔）1 次及各別販賣甲
    基安非他命予蔡宗宏（綽號大胖）、高俊昌（綽號小高）計
    7 次，並取得如附表編號2至8所示販賣所得之財物，而獲取
    甲基安非他命之價差資為利潤，販賣所得財物之金額共計新
    臺幣（以下如未特別標明幣別，即指新臺幣）9,000 元及人
    民幣 400元（各次販賣之對象、交易時間、地點、重量、所
    得、聯絡方式與過程，均詳如附表編號1至8所載）。嗣經警
    於99年5月5日上午11時許，在臺北縣三重市○○路○段191巷
    16號陳金進居處依法執行搜索，並扣得陳金進前開所有之行
    動電話1支（序號000000000000000號，搭配門號0000000000
    號，含SIM卡1只），而悉上情。
二、案經臺北縣（現改制為新北市）政府警察局土城分局移送臺
    灣板橋地方法院檢察署檢察官偵查起訴。
    理    由
壹、程序部分：
一、證據能力之說明：按所謂證據能力，指證據得提出於法院調
    查，以供作認定犯罪事實存否之用所具備之形式資格，而證
    據能力之有無，即證據是否適格，悉依相關法律定之，不許
    法院自由判斷。無證據能力之證據資料，應先予以排除，不
    得作為判斷之依據，故證據資料必先具有證據能力，容許為
    訴訟上之證明，並在審判期日經合法調查後，始有證明力可
    言，而得進一步為法院評斷其能否證明某種待證事實有無之
    實質證據價值（最高法院95年度臺上字第3764號、96年度臺
    上字第5979號判決意旨參照）。又依法律規定為有證據能力
    之證據，於其條文如係規定應符合一定之要件，始例外取得
    證據能力者，於個案審判上如何認定其符合規定之要件，自
    應於判決理由內，依其調查所得為必要之說明。茲就本案所
    涉之證據能力部分，分列說明如下：
(一)為保障被告之反對詰問權，排除具有虛偽危險性之傳聞證據
    ，以求實體真實發見，92年2月6日修正公布、同年9月1日施
    行之刑事訴訟法乃增訂傳聞法則及例外規定，於第159條第1
    項修正為「被告以外之人於審判外之言詞或書面陳述，除法
    律有規定者外，不得作為證據」，該條所稱「法律有規定」
    得作為證據者，即傳聞法則之例外規定，例如同法增訂之第
    159條之1至第159條之5等，此均屬有證據能力之法律規定。
    又按被告以外之人於檢察事務官、司法警察官或司法警察調
    查中所為之陳述，與審判中不符時，其先前之陳述具有較可
    信之特別情況，且為證明犯罪事實存否所必要者，得為證據
    ，同法第159條之2定有明文，而此項傳聞法則之例外，必符
    合被告以外之人於檢察事務官、司法警察（官）調查中所為
    之陳述，「與審判中不符」，且其先前之陳述，具備「有較
    可信之特別情況」及「必要性」要件，始例外得適用之，而
    所謂「必要性」要件，乃指就具體個案案情及相關證據予以
    判斷，主要待證事實或與犯罪事實存否相關之事實存在或不
    存在，已無從再由同一供述者取得與先前相同之陳述內容，
    縱以其他證據替代，亦無由達到同一目的，而有利用原先陳
    述之必要者而言。次按被告以外之人於偵查中向檢察官所為
    之陳述，除顯有不可信之情況者外，得為證據，同法第 159
    條之1第2項定有明文，考諸偵查中被告以外之人向檢察官所
    為之供述，性質上本屬傳聞證據，且常為認定被告有罪之證
    據，自理論上言，如未予被告反對詰問、適當辯解之機會，
    一律准其為證據，似與當事人進行主義之精神不無扞格之處
    ，對被告之防禦權亦有所妨礙，又刑事訴訟法規定檢察官代
    表國家偵查犯罪、實施公訴，基於當事人一方之原告地位，
    就被告犯罪事實及訴訟條件與據以認定證據能力等訴訟程序
    上之事實，固應善盡舉證責任，然因檢察官依法有訊問證人
    、鑑定人之權，且訊問被告以外之人時，本應對被告有利、
    不利之情形併予注意，再徵諸實務運作現況，檢察官大多能
    遵守法定程序之要求，尚不致有故意違法取證情事，復依法
    命受訊問人具結，可信性極高，是為兼顧理論與實務，被告
    以外之人於偵查中所為之陳述，除反對該項供述具有證據能
    力之被告、代理人、辯護人等，本乎當事人主導證據調查原
    則，自應就「顯有不可信之情況」負釋明之責，否則被告以
    外之人向檢察官所為之陳述，毋庸另為證明，即得作為認定
    被告犯罪之證據，以符前揭條文之立法意旨。又所謂顯有不
    可信之情況，既涉證據能力有無之判斷，應指證人等被告以
    外之人為陳述之當時，外在環境是否存在顯然足以影響其意
    思自由之不當外力及陳述之人是否對於所言之法律效果顯然
    存有誤解而言，尚不包含對於證人等供述內容憑信性等證據
    證明力評價之判斷，亦即指該不可信情形甚為顯著了然者為
    限，此固非以絕對不須經調查程序為條件，然須從卷證本身
    ，綜合訊問時之外部情況，例如是否踐行偵查中調查人證之
    法定程序等，為形式上之觀察或調查，即可發現，無待進一
    步為實質調查之情形而言，否則即將證據能力與有待法院綜
    合全辯論意旨及調查證據所得而依法認定之證明力判斷混為
    一談（最高法院96年度臺上字第5684號判決意旨參照），而
    被告之反對詰問權係指訴訟上被告有在公判庭當面詰問證人
    ，以求發見真實之權利，此與證據能力係指符合法律所規定
    之證據適格，而得成為證明犯罪事實存在與否之證據資格，
    二者性質上並非相同。否則，被告以外之人如於審判中所為
    之陳述，與其先前在檢察官偵查中所為之陳述不符時，遽謂
    後者無證據能力，依同法第155條第2項規定，即悉數摒除不
    用，僅能採取其於審判中之陳述作為判斷之依據，按之現行
    刑事訴訟法關於傳聞證據排除例外之規定，殊難謂為的論；
    況偵查中檢察官訊問證人，旨在蒐集被告之犯罪證據，以確
    認被告嫌疑之有無及內容，與審判中透過當事人之攻防，經
    由詰問程序調查證人以認定事實之性質及目的有別。偵查中
    辯護人僅有在場權及陳述意見權，並無詰問證人之權利，此
    觀同法第245條第2項前段之規定甚明。又同法第248條第1項
    係規定檢察官「訊問證人時，如被告在場者，被告得親自詰
    問」，故祇要被告在場而未經檢察官任意禁止者，即屬已賦
    予其得詰問證人之機會，被告是否親自詰問，在所不問；同
    條第 2項前段規定「預料證人於審判時不能訊問者，應命被
    告在場」，就訊問證人時應否命被告在場，則委諸檢察官之
    判斷。凡此，均尚難謂係檢察官訊問證人之程序必須傳喚被
    告使其得以在場之規定。故偵查中檢察官訊問證人，雖未經
    被告親自詰問，或因被告不在場而未給予其詰問之機會者，
    該證人所為之陳述，並非所謂之「顯有不可信之情況」，而
    得據以排除其證據能力（最高法院96年度臺上字第4365號、
    第7448號、97年度臺上字第1653號判決意旨可參）。再按被
    告以外之人於審判外之陳述，雖不符同法第159條之1至第15
    9條之4之規定，而經當事人於審判程序同意作為證據，法院
    審酌該言詞陳述或書面陳述作成時之情況，認為適當者，亦
    得為證據。當事人、代理人或辯護人於法院調查證據時，知
    有第159條第1項不得為證據之情形，而未於言詞辯論終結前
    聲明異議者，視為有前項之同意，同法第159條之5定有明文
    ，究其立法意旨在於傳聞證據未經當事人之反對詰問予以核
    實前，原則上先予排除，惟若當事人業已放棄反對詰問權，
    於審判程序中表明同意該等傳聞證據可作為本案證據，或於
    言詞辯論終結前未曾聲明異議者，基於尊重當事人對傳聞證
    據之處分權，且證據資料愈豐富，愈有助於真實發見之理念
    ，並強化言詞辯論之功能，使訴訟程序得以聚焦爭點，集中
    審理與順暢進行，上開傳聞證據亦應具有證據能力。又同條
    第2項「擬制同意」與同條第1項之明示同意有別，實務上常
    見當事人等係以「無異議」或「沒有意見」表示之，斯時倘
    該證據資料之性質，已經辯護人閱卷而知悉，或自起訴書、
    原審判決書之記載而了解，或偵、審中經檢察官、審判長、
    受命法官、受託法官告知，或被告逕為認罪答辯或有類似之
    作為、情況，即可認該相關人員於調查證據之時，知情而合
    於擬制同意之要件（最高法院96年度臺上字第4174號判決意
    旨參照）。另按刑事訴訟法第159條之5之規定，僅在強調當
    事人之同意權得取代其反對詰問權，使傳聞證據得作為證據
    ，並無限制必須不符合同法第159條之1至第159條之4規定，
    始有適用；亦即，依目的解釋之方法，第159條之5並不以被
    告以外之人於審判外之陳述「必不符合」第159條之1至第15
    9條之4有關傳聞法則例外規定之情形，始有其適用（臺灣高
    等法院暨所屬法院96年度法律座談會刑事類提案第26號研討
    結果足資參照）。經查：
 1、證人郭東能、蔡宗宏、高俊昌、王阿通於99年5月5日警詢時
    之證述及指認，係被告陳金進以外之人於審判外所為之陳述
    ，本質上均屬傳聞證據，又被告之辯護人於本院準備程序中
    ，就上開供證之證據能力業已提出異議，再觀諸證人蔡宗宏
    、高俊昌於警詢時之陳述，核與渠等於偵查中之結證大致相
    符，而渠等先前於警詢時之陳述，既得以偵訊時之結證代之
    ，皆非屬證明公訴人所指犯罪事實成立所不可或缺之證據資
    料，當不具有必要性，又證人郭東能、王阿通於警詢時之陳
    述，既未據公訴人引為本案事實認定之證據資料，核與刑事
    訴訟法第159條之2或第159條之3所定要件俱未相合，復查無
    其他得例外取得證據能力之法律依據，揆諸前揭規定，此等
    證據方法自應予以排除，不得作為本案證據。
 2、證人郭東能、王阿通於99年5月5日、99年7月6日、證人白錦
    蓉、蔡宗宏、高俊昌於99年5月5日偵查中，各自向檢察官所
    為之供述，固皆屬被告以外之人於審判外所為之言詞陳述，
    惟於偵訊時，既經檢察官向渠等諭知證人有具結義務及偽證
    處罰，並命渠等立於證人地位朗讀結文，供前具結擔保渠等
    證言之真實性後，分別於檢察官面前完整、連續陳述渠等親
    身經歷，且查無其他違法取證，而足堪影響該等證人之供述
    ，於證據能力認定上之瑕疵存在，咸無顯不可信之情形，引
    用該等證人於檢察官面前所為之陳述作為證據應屬適當，依
    刑事訴訟法第159條之1第 2項規定，俱得採為認定被告本案
    犯罪事實存否之證據。至辯護人雖為被告辯以上開證人於偵
    查中之證述，乃被告以外之人於審判外之陳述，依法無證據
    能力云云，然查辯護人對前揭證人於偵查中所為之結證有何
    顯不可信之情況，既未具體指明之，遑論舉證以實其說，本
    院就卷證資料本身之存在觀之，尚查無其他顯不可信之情事
    ，是辯護人前開主張，要屬空言，自非可採。
 3、本判決下列其餘所引用之被告以外之人於審判外之言詞或書
    面陳述，固皆屬傳聞證據，惟當事人及辯護人迄至言詞辯論
    終結時，對於前揭傳聞證據既均已知其情，或已同意作為證
    據，或未對該等證據資料之證據能力聲明異議，本院審酌上
    開證據資料製作時之情況，製作人與被告間並無恩怨嫌隙，
    衡諸製作當時應無刻意誣陷或迴護被告之情，復查無其他違
    法不當取證或證據容許性明顯過低等瑕疵，因認以之作為證
    據俱屬適當，揆諸前開規定與說明，該等證據資料自應有證
    據能力。
(二)按通訊監察錄音之譯文，僅屬依據監聽錄音結果予以翻譯之
    文字，固具文書證據之外觀，但實際上仍應認監聽所得之錄
    音帶或光碟，始屬調查犯罪所得之證物；刑事訴訟法第 165
    條之1第2項所稱之證物，如其蒐證程序合法，並經合法調查
    ，自具證據能力。因此檢察官如提出通訊監察錄音之譯文為
    其證據方法，實乃以其監聽所得之錄音帶或光碟，為調查犯
    罪所得之證物，法院本應依刑事訴訟法第165條之1所列之方
    法調查，以判斷該錄音帶或光碟是否與通訊監察錄音之譯文
    相符。而監聽錄音製作之譯文，雖通常為偵查犯罪機關單方
    面製作，然若被告或訴訟關係人對其真實性並無爭執，經法
    院於審判期日提示譯文供當事人辨認、表示意見並為辯論者
    ，程序自屬適法（最高法院95年度臺上字第 295號、94年度
    臺上字第4665號判決意旨可資覆考）。另按監聽係政府機關
    依據通訊保障及監察法之授權所為截取他人通訊內容之強制
    處分，必須符合所列舉之得受監察之犯罪與受監察者之要件
    ，始為合法，此觀通訊保障及監察法第5條第1項規定即明。
    然偵查作為屬於浮動之狀態，偵查機關於執行監聽時未必能
    保證獲得所受監察罪名之資料，自無從事先預測或控制監聽
    所可能擴及之範圍。因此，在監聽過程中時而會發生得知「
    另案」之通訊內容。此「另案監聽」所取得之證據，如若係
    執行監聽機關自始即偽以有本案監聽之罪名而聲請核發通訊
    監察書，於其監聽過程中發現另案之證據者，因該監聽自始
    即不符正當法律程序，且執行機關之惡性重大，則其所取得
    之監聽資料及所衍生之證據，依通訊保障及監察法第5條第5
    項規定，應予絕對排除，不得作為另案之證據使用。倘若屬
    於本案依法定程序監聽中偶然獲得之另案證據，則因其並非
    實施刑事訴訟程序之公務員因違背法定程序所取得之證據，
    當亦無刑事訴訟法第158條之4之適用。此種情形，應否容許
    其作為另案之證據使用，現行法制並未明文規定，而同屬刑
    事強制處分之搜索、扣押，則於刑事訴訟法第 152條規定有
    學理上所稱之「另案扣押」，允許執行人員於實施搜索或扣
    押時，對於所發現「另案應扣押之物」得以立即採取干預措
    施而扣押之，分別送交該管法院或檢察官。鑒於此種另案監
    聽之執行機關並不存在脫法行為，且監聽具有如前述不確定
    性之特質，其有關另案之通訊內容如未即時截取，蒐證機會
    恐稍縱即失，則基於與「另案扣押」相同之法理及善意例外
    原則，倘若另案監聽亦屬於通訊保障及監察法第5條第1項規
    定得受監察之犯罪，或雖非該條項所列舉之犯罪，但與本案
    即通訊監察書所記載之罪名有關聯性者，自應容許將該「另
    案監聽」所偶然獲得之資料作為另案之證據使用（最高法院
    97年度臺上字第2633號判決意旨可參）。查檢察官所提出之
    卷附行動電話門號0000000000號、0000000000號於99年1月6
    日、0000000000號於99年1月26日、0000000000號於99年3月
    10日、99年3月15日、99年3月18日、99年3月19日、99年3月
    21日先後受通訊監察之譯文，乃係依據由通訊監察機器設備
    錄音，且複製而成之光碟片內容予以轉譯製作，性質上屬儲
    放資料之光碟片所派生之證據，均在證明被告或白錦蓉有與
    他人通話之事實及內容之存在，非屬供述證據，當無傳聞法
    則之適用。次查，證人即新北市政府警察局土城分局警員王
    培益於本院99年12月28日審理時結稱：「（問：本件被告涉
    嫌販賣毒品的案件，是否由你承辦？）是的」、「（問：本
    件被告所使用的行動手機門號監聽譯文部分，也是由你承辦
    嗎？）是的」、「（問：請提示99年度偵字第13734號卷第1
    40頁，依據通訊監察書的記載，手機號碼0000000000號通訊
    監察時間為99年1月23日10時起至99年2月21日10時止，為何
    通訊監察譯文上的0000000000門號有99年3月18日至99年3月
    23日之通訊監察譯文？〈提示並告以要旨〉）經我調閱相關
    卷宗，那是我將手機門號誤植」、「（問：如何發現你是手
    機門號誤植？）經我調閱分局內當初聲請通訊監察的卷宗，
    經比對後我發現原始的卷宗和地檢署的卷宗，就上開時間譯
    文的記載，門號的部分寫錯了。我們每次實施通訊監察，都
    會將原卷存在檔案室歸檔，我有將原卷調出來看，原卷上的
    門號不是0000000000這個門號，所以我才發現是寫錯了」、
    「（問：檢察官上開所指時段之監聽譯文，當初是由誰製作
    譯文的？）由我製作的，包含整個表格、時間、門號都是我
    製作的」、「（問：你們當初製作譯文的時候，是製作幾份
    ？）我們主要是針對認定被告有交易毒品的部分去製作譯文
    ，我們都只先作 1份，但我們要聲請搜索票的時候會將被告
    涉嫌交易毒品的部分彙整下來，我們提供給檢察官的卷內監
    聽譯文，是我們當初要聲請搜索票的時候所製作的，我剛才
    所講的原卷是指我當初第一份製作的譯文，並不是聲請搜索
    票時所彙整的譯文」、「（問：為何在彙整的過程中，會將
    門號誤載？）因為我們是使用WORD來製作監聽譯文，在彙整
    的過程中，門號的欄位有些會先留白，會先製作對話的部分
    ，後來再把門號填進去，以節省時間，可能就是因為這樣子
    所以在填空白門號欄位時，把0000000000的門號就一路往下
    拉，所以才會發生誤載的情形」、「（問：為何把門號的欄
    位先留白，先製作對話的部分會比較節省時間？）因為我們
    是一路製作下來，所以在製作的過程中，會先去聽他的對話
    ，而門號大部分都是固定的，所以可以之後再製作，但可能
    就是因為這樣子，所以沒有注意到之後被告有換門號的情形
    」、「（問：原卷與卷內的監聽譯文有哪些差別？）有門號
    的差別，原卷上面有正確的手機門號，而且法院卷內的譯文
    資料是彙整的，原卷是否如此，我還要回去看才能知道」、
    「（問：你所講的原卷是否可以提供本院參考？）可以」等
    語明確，並有本案偵辦警員王培益於本院審訊後當庭提出附
    卷之臺北縣政府警察局土城分局99年4月5日聲請通訊監察卷
    宗（內附本院98年度聲監字第1199號、99年度聲監字第97號
    、99年度聲監字第 235號通訊監察書、通訊監察譯文等件）
    可資佐憑，復觀諸偵卷所附業經警員彙整之通訊監察譯文所
    示，99年3月10日受通訊監察之譯文確係緊接行動電話門號0
    000000000號於99年1月26日之通訊監察譯文所製作，而99年
    3月18日、99年3月21日、99年3月23日、99年3月25日、99年
    3月27日之通訊監察譯文則分別緊接於後，99年4月15日後之
    通訊監察譯文始登載為行動電話門號0000000000號（參偵卷
    頁220-222），是偵卷所附之99年3月10日、99年3月18日、9
    9年3月21日通訊監察譯文上所載「0000000000」，咸係「00
    00000000」之誤植，應屬可信，又行動電話門號0000000000
    號於99年1月26日、門號0000000000號於99年3月10日、99年
    3月15日、99年3月18日、99年3月19日、99年3月21日先後所
    受之通訊監察，均係在監察期間，此有本院99年度聲監字第
    97號、99年度聲監字第 235號通訊監察書在卷可參，是辯護
    人所執前開通訊監察已逾通訊監察書所載之期間乙節，容有
    誤會。再查，被告於本案係涉犯毒品危害防制條例第4條第2
    項之販賣第二級毒品罪，本具有通訊保障及監察法第5條第1
    項第 1款之情形，屬得核發通訊監察書之範圍，且臺北縣政
    府警察局土城分局執行本案之通訊監察，係以不能或難以其
    他方法蒐集或調查證據，有監察被告相關通訊之必要，因而
    由臺灣板橋地方法院檢察署檢察官向本院聲請核發通訊監察
    書，此有本院98年度聲監字第1199號、99年度聲監字第97號
    、99年度聲監字第 235號通訊監察書在卷可憑，縱該等通訊
    監察書上所載監察對象係涉犯毒品危害防制條例第4條第1項
    等罪嫌，然參諸上開說明，本案對於被告及其他相關人等所
    使用之電話實施通訊監察，仍應認屬合法。矧查，被告及其
    辯護人於本院準備程序及審理時，僅就本案通訊監察部分是
    否屬無令狀之違法監聽有異議，對前揭譯文內容所載則均表
    示無意見，且被告就關聯性部分亦為充分之陳述，是該等譯
    文顯無虛偽製作、故意記載不實或與本案欠缺關聯性之情事
    。從而，執行通訊監察機關對被告前開所使用之行動電話實
    施通訊監察結果，就被告或他人在上開電話中之通訊內容，
    轉譯為卷附之譯文，而被告及其辯護人於本院準備程序及審
    理中既均不爭執前揭資料之真實性，復經本院於審判期日依
    法踐行提示上開監察電話通訊譯文之調查證據程序，本案卷
    附前開譯文自俱有證據能力。
(三)傳聞法則乃係對被告以外之人於審判外之言詞或書面陳述所
    為之規範，非供述證據即無傳聞法則之適用，至判斷是否為
    供述證據，厥在於該項證據是否有經過「知覺」、「記憶」
    及「表達」之供述要素存在。查扣案之行動電話1支（序號0
    00000000000000號，搭配門號0000000000號，含SIM卡1只）
    既屬物證，而非供述證據，當無傳聞法則之適用，又該扣案
    物乃係偵辦警員經合法搜索所扣得，此為被告及其辯護人所
    不爭執，以之資為認定事實之基礎自屬合適，應認為有證據
    能力。
二、按刑事訴訟法第164條第1項規定「審判長應將證物提示當事
    人、代理人、辯護人或輔佐人，使其辨認」，其意旨乃基於
    直接審理原則，使採為判決基礎之證據資料，讓當事人等有
    辨認之機會，以擔保證據資料之真實性，並保護被告之防禦
    權。倘該證物本身具有高度危險性（例如爆裂物），或依法
    令應集中保管以免流失（例如毒品），或依其性質不適於當
    庭提示原物者（例如巨型船舶），則於審判期日提示（宣讀
    或告以意旨）與該證物具有同等價值之證據資料（例如爆裂
    物、毒品之鑑定報告、巨型船舶之照片），已足以擔保原證
    物之真實性者，即與保護被告之防禦權及程序正義之遵守無
    違（最高法院96年度臺上字第1998號判決意旨參照）。查本
    院審理時業已提示與上開扣案物具有同等價值之扣押物品目
    錄表，俾供被告及其辯護人辨認，另當庭勘驗該行動電話之
    簡訊內容，揆諸上開說明，業已依法踐行證據調查程序，合
    於被告防禦權之保護與程序正義之遵守。
貳、有罪部分
一、認定犯罪事實所憑之證據及理由：
(一)按證人之證詞具有特殊性，與物證或文書證據之客觀性、不
    變性不同，而人類對於事物之注意與觀察，本侷於先天能力
    之限制，未必能如攝影機或照相機般，對周遭所發生或親身
    經歷之事實均能機械式準確無遺地捕捉，亦未必能洞悉事實
    發生過程之每一細節及原始全貌，況常人對於過往事物之記
    憶，隨時日之間隔而漸趨模糊或有失精確，自難期渠能如錄
    影重播般，將過往事物之原貌完全無遺地呈現。此外，因個
    人教育程度、生活經驗、語言習慣之不同，渠表達意思之能
    力與方式，亦容易產生差異，故供述證據常受陳述人個人觀
    察與認知事物能力、記憶存取與退化程度、言語表達與描述
    能力、誠實意願、利害關係、用字遣詞嚴謹程度、對所詢問
    題理解力、主觀好惡與情緒作用、筆錄製作人之理解與記錄
    能力等不同，而有對相同事物歧異供述之情形發生，是此歧
    異之原因，未必絕對係出於虛偽或記憶受外力污染所致（最
    高法院92年度臺上字第4387號、99年度臺上字第6656號判決
    意旨可參）。又證人之陳述有部分前後不符或相互間有所歧
    異時，或因記憶淡忘、或事後迴護被告、或因其他事由所致
    ，究竟何者為可採，法院仍得本其自由心證予以斟酌，非謂
    一有不符或矛盾，即應認渠全部均為不可採信；尤其關於行
    為動機、手段及結果等之細節方面，證人之證言，有時亦有
    予渲染之可能；然渠基本事實之陳述，若果與真實性無礙時
    ，則仍非不得予以採信，最高法院74年臺上字第1599號判例
    暨90年度臺上字第6078號、95年度臺上字第1366號判決意旨
    足資覆按。因之，證人供述之證據，前後縱有差異，法院依
    憑證人前後之供述證據，斟酌其他證據，本於經驗法則與論
    理法則，取其認為真實之一部，作為論罪之證據，自屬合法
    （最高法院90年度臺上字第6943號判決要旨參照）。矧人之
    記憶有限，常隨時間之經過而有所遺忘或缺漏，自不能期待
    證人刻意記憶犯罪事實所載之各項細節，且施用毒品之人因
    癮頭一上，常急需購買或找尋毒品解癮，未解癮前之焦躁難
    耐，以致心神均傾注於搜尋毒品供己施用，無暇記憶每次毒
    品交易之時地、金額、數量等情，且解癮後之毒害反應，更
    使施用毒品之人無法明確、翔實記憶毒品交易之相關細節，
    此毋寧屬常情，是購買毒品供己施用之人事後所為回憶難免
    略有模糊未盡之處，尚不得因此等細節證述，前後或彼此間
    稍略不同，遽認渠所述全部不足為採，而採信渠一部分證言
    時，當然排除其他部分之證言，此為法院取捨證據法理上之
    當然結果，縱未於判決理由內說明捨棄他部分證言之理由，
    而僅說明採用某部分證言之理由，於判決本旨當無影響。另
    按施用毒品危害防制條例所定之毒品者所稱渠向某人買受毒
    品之指證，不得作為有罪判決之唯一證據，仍須調查其他必
    要之補強證據以證明之，然所謂之補強證據，並非以證明犯
    罪構成要件之全部事實為必要，倘其得以佐證證人指證之犯
    罪非屬虛構，能予保障渠供證之事實之真實性，即已充分。
    又得據以佐證者，雖非直接可以推斷該被告之實行犯罪，但
    以此項證據與證人之供述為綜合判斷，若在客觀上足以使人
    對被告之犯罪事實獲得確信之心證者，即足當之（最高法院
    99年度臺上字第1068號、100年度臺上字第914號判決意旨可
    參）。復按諸一般證人基於人性弱點及事後避免得罪涉案被
    告等考量，往往有嗣後翻異前供而改為有利於被告證述之現
    象，甚至諉稱渠於警詢時所述係受警方逼迫云云，藉以避免
    遭被告仇視，而被告亦每每利用此種情形，主張證人所為之
    指證前後矛盾或非出於本意，而請求法院排斥渠證詞之可信
    性，惟法院對證人所為前後矛盾之證詞，本不宜僅依表面觀
    察，發現渠一有矛盾情形即全然摒棄不採，亦不應依證人事
    後之翻供即認渠原先之證詞不實，法院為確實發現真實，仍
    有必要依前述證人人性弱點之角度，深切觀察渠前後所為不
    同之證述，何者係真實可信，何者係事後為避免得罪被告所
    為迴護之詞，而不應採信，以資作為判決之依據。另甲基安
    非他命係安非他命之衍生物，安非他命在國內取得不易，施
    用情形較少，目前國內所緝獲之安非他命藥物多為甲基安非
    他命，安非他命則較為少見，惟大多數毒品接觸者及一般民
    眾對此二者未予精準區辨，致詞語表達上多習以「安非他命
    」兼稱之，此乃本院就毒品案件行使審判職務上所已知之事
    實，是以下供述證據如有以「安非他命」稱之者，實則指「
    甲基安非他命」之意，均合先敘明。
(二)訊據被告陳金進固坦承其與白錦蓉係男女朋友，平日以老公
    、公婆互稱，其認識郭東能、蔡宗宏、高俊昌，並曾交付甲
    基安非他命予郭東能、蔡宗宏、高俊昌等事實，惟矢口否認
    有何販賣甲基安非他命之犯行，辯稱：其交付甲基安非他命
    予郭東能係要請渠施用，並未收錢或獲得任何利益，蔡宗宏
    、高俊昌係打電話問其友人有無甲基安非他命，高俊昌開車
    載其至三重市二重埔「仙起宮」，蔡宗宏則係騎車載其至同
    一地點，找其友人「阿明」買甲基安非他命，其並未直接賣
    甲基安非他命予渠等，亦無毒品可賣，其等有時會各自出資
    向「阿明」買甲基安非他命，有時會合資一起買，每次都是
    渠等打電話來，其就出面帶渠等一起向友人買甲基安非他命
    ，因為渠等不認識其拿毒品之對象，都是渠等載其去，渠等
    則在車上等，其拿到甲基安非他命後再分給渠等，其被抓到
    時，身上僅有30元，若其有販賣毒品，不可能身上只有這麼
    少錢，其未被扣到販賣所需之磅秤、分裝袋，亦無甲基安非
    他命，所以沒有販賣毒品云云；辯護人則略以：證人郭東能
    、蔡宗宏、高俊昌之供述有諸多可疑之處，且被告為警拘捕
    時，並未查獲甲基安非他命、磅秤、分裝袋等與販賣毒品相
    關之物品等情詞為被告置辯。經查：
 1、被告所涉犯罪事實一附表編號 1部分：證人郭東能於本院99
    年12月28日審理時結證：「（問：你是否知道被告的綽號？
    ）阿忠」、「（問：你怎麼知道被告那邊有安非他命可以購
    買或拿取？）之前我不知道，後來被告有跟我講說他那邊有
    」、「（問：你於偵訊時有供稱99年1月5日被告有拿 1包安
    非他命給你，是否有此事？）是被告的太太拿的，不是被告
    拿的」、「（問：請提示上開偵卷第360、361頁，你第二次
    接受檢察官偵訊時又說了訊問筆錄上所載的內容，與剛剛你
    所回答的又不一樣，究竟何者為實？〈提示並告以要旨〉）
    是被告的太太拿給我的，不是被告，因為時間久了，我真的
    會混淆，所以才在第二次偵訊中這樣說，我有跟檢察官這樣
    說過，時間久了我會混淆的事情」、「（問：被告的太太為
    何要拿安非他命給你？）之前被告有欠我 3千塊，我要跟他
    拿錢，他常常說沒有錢，就拿安非他命來抵，後來我發現安
    非他命的量太少了，我就不願意抵，就又還給被告，也是被
    告的太太來拿的」、「（問：請提示上開偵卷第 218頁1月6
    日那3通譯文，這3通電話你的用意為何？〈提示並告以要旨
    〉）因為我有在做資源回收，被告他們知道我在做資源回收
    ，有時候他們還沒睡就會把資源回收的東西送過來給我。第
    一通是被告的太太送資源回收過來，但她同時也交安非他命
    給我，第二通是她到了，第三通是因為被告的太太交安非他
    命給我的時候，我當場跟她說太少了，所以後來被告才打電
    話給我，我跟他回答說差了 1克，我說下班後再聯絡。後來
    我下班的時候再打給被告，就說要把安非他命還給他」、「
    （問：請提示上開偵卷第 239頁，你在偵查中說，那時候是
    你要跟阿忠買兩千元的安非他命，是他太太送過來的，結果
    你又說他給你的量只有一點點，那次是你朋友要買的，究竟
    實情為何？〈提示並告以要旨〉）因為時間太久了，有些事
    情我會忘記，1月6日這 1次確實是抵債」、「（問：被告的
    太太是在99年1月6日拿安非他命給你，還是99年1月5日拿給
    你的？）1月6日，就是譯文上面的時間」、「（問：依照你
    之前多次偵訊及今天到庭的證述內容，是否你是在99年1月5
    日的晚上請被告拿安非他命過來，後來被告的太太就在1月6
    日的凌晨 1時42分與你聯絡後拿安非他命給你？）對」、「
    （問：你是在1月5日晚上幾點跟被告聯絡拿安非他命的？）
    不太記得確切時間，就是晚上」、「（問：你如何和被告聯
    絡？）我在1月5日下班之後，經過他家就順便去找他，在他
    家門口當面跟他說的」、「（問：你剛剛說安非他命是要抵
    3 千塊，是你這樣認為還是被告有這樣跟你明講？）我之前
    是要跟他要 3千塊，但是他說沒有，我就說那你就拿安非他
    命過來，所以被告的太太就拿過來了」、「（問：依據你剛
    才所說，被告的太太交安非他命給你，是為了要抵 3千元的
    債務嗎？）是的」、「（問：你剛剛說你覺得被告給你的安
    非他命量太少，你究竟是怎麼判斷的？）3 千塊的數量應該
    會是兩克左右，但被告給我的量 1克都還不到，所以我才覺
    得差太多了」、「（問：後來你說你不想要那些安非他命，
    你是如何跟被告聯繫的？）我是1月6日下班時，去他家找他
    跟他講的，後來他太太就來我家跟我拿，他太太是晚上來拿
    的，但是確切時間我不記得」、「（問：為什麼你跟被告反
    應之後，不叫他把不足的量補給你，卻要把安非他命還給他
    ？）我那一天下班去找被告的時候，被告就跟我說 3千塊的
    數量就是這樣子而已，並沒有要補給我的意思，所以我就不
    願意購買，才退還給他」、「（問：既然是你跟被告拿安非
    他命，為何是被告的太太拿安非他命給你？）之前他們兩個
    都常在一起，常一起出門，所以我沒有覺得很奇怪」、「（
    問：被告的太太拿安非他命去給你的時候，有沒有跟你說什
    麼？）就講一些平常的對話，沒有特別講什麼」、「（問：
    被告的太太有沒有跟你說這個安非他命就是你跟被告要的安
    非他命？）沒有，她只是說她拿安非他命過來，但我就知道
    她是指我之前叫被告拿安非他命過來的這件事情」、「（問
    ：那 3千塊錢的債務，之後你們怎麼解決？）到現在還沒有
    解決」等語，又於99年5月5日偵查中結證：渠使用之電話為
    0000000000號，被告於98年11月向渠借5,000元，後來有還2
    ,000元，尚積欠3,000元，0000000000號與0000000000號於9
    9年1月6日凌晨1時許之通話係渠向被告買甲基安非他命，嗣
    由被告之太太送過來，被告給的量只有一點點，上開電話於
    99年1月6日下午 3時20分許通話中所稱「昨天那個不夠多少
    」係指渠有向被告抱怨其於凌晨 1時許，要其太太送來之甲
    基安非他命為何這麼少，所以被告才會打電話詢渠不夠多少
    ，渠當天即把甲基安非他命退還予被告等語，再於99年7月6
    日偵訊時結證：被告想要用甲基安非他命抵銷其所積欠之3,
    000 元，後來渠覺得被告所給之數量太少，渠於當日即把被
    告所給之甲基安非他命退還，並向被告表示數量太少，不能
    抵銷其所欠之款項等語在卷，俱屬明確，且證人白錦蓉於99
    年5月5日偵查中亦結稱門號0000000000號電話係渠的等語屬
    實，並有99年1月6日凌晨1時3分34秒之通訊監察譯文：「白
    錦蓉（持用0000000000號）：我阿東他老婆！你知道！郭東
    能（持用0000000000號）：嗯！白錦蓉：我現在過去要不要
    ？郭東能：好！白錦蓉：那我現在給你送過去！郭東能：好
    ！」、99年1月6日凌晨 1時42分36秒之通訊監察譯文：「白
    錦蓉（持用0000000000號）：我再兩分鐘就到了！郭東能（
    持用0000000000號）：好啊！」、99年1月6日下午 3時20分
    51秒之通訊監察譯文：「被告（持用0000000000號）：昨天
    那個不夠多少？郭東能（持用0000000000號）：差不多 1！
    被告：好！郭東能：晚一點下班我再打給你！被告：好」附
    卷可佐，而依此通訊監察譯文所示，雖雙方未明示購買甲基
    安非他命，惟衡之甲基安非他命係第二級毒品，無論持有、
    施用、轉讓、販賣，均屬違法行為，為治安機關所嚴查，此
    為眾所週知，故毒品交易均於隱密下進行，其以通信聯絡亦
    鮮有明白直接以「毒品」、「安非他命」等名稱或相近之用
    語稱之，都以暗語或彼此已有默契之含混語意而為溝通（最
    高法院95年度臺上字第7319號判決意旨參照）。因此，依上
    開通訊監察譯文，固未見雙方明言購買毒品之說詞，惟依證
    人郭東能前揭所述渠有向被告購買甲基安非他命之證詞，並
    參酌上開通訊之內容，足徵被告與白錦蓉確共同以上揭行動
    電話門號，先後與證人郭東能聯絡甲基安非他命之買賣及交
    付事宜，復有本院98年度聲監字第1199號通訊監察書及監聽
    所得光碟片等在卷可稽，被告亦不爭執前開門號0000000000
    號之行動電話係其所使用，復未爭執上揭通訊監察譯文內容
    之真實性，且於本院審訊時已自承證人郭東能向其要錢，其
    叫白錦蓉拿甲基安非他命過去給渠等語在卷（參本院卷頁14
    1 ），又衡以一般施用毒品者而言，證人郭東能如不願指證
    販毒之人，大可隨意陳稱渠係與被告等人另事相約見面等類
    之語搪塞應付，而不須為如此明確之陳述，矧證人郭東能前
    開證述係出於渠親身經歷之見聞而為陳述，本院綜合渠於案
    發時之認知能力及所處環境等各項主、客觀情況，足資認定
    渠確能對被告及白錦蓉所為觀察明白，理解被告等人之行為
    內容與外顯意向，該事後依憑渠個人知覺、認識、體驗及記
    憶所為之前揭供述應係客觀可信，且非出於不當之暗示，亦
    未違悖一般日常生活經驗之定則或論理法則，復與上開通訊
    監察譯文所示內容較為相合，自應以渠前揭供述較符合真實
    而可信。又按刑事上販賣罪之完成，與民事上買賣契約之成
    立，二者之概念尚有不同，在民事上，買賣雙方就買賣標的
    物與價金等買賣要件之意思表示一致，其買賣契約固已成立
    ；然刑事上之販賣毒品罪，並不以販入後復行賣出為構成要
    件，衹須以營利為目的，將標的物販入或賣出，甚或「以毒
    抵債」、「以毒易物」，有一於此，其犯罪行為即屬完成，
    且不以已經得利為必要（最高法院88年度臺上字第3760號、
    99年度臺上字第8246號、100 年度臺上字第1090號判決意旨
    可參）。參以證人郭東能於99年1月5日晚間至被告住處，央
    求被告以甲基安非他命抵債後，被告並未當場交付甲基安非
    他命，而係事後交由白錦蓉持往證人郭東能住處交付，顯見
    被告係證人郭東能央以甲基安非他命抵債後，始基於營利目
    的，而自他處販入甲基安非他命以交付之，否則其於證人郭
    東能有此倡議之際，大可立即交付甲基安非他命，毋須贅有
    事後再行聯繫交付之舉。從而，被告於99年1月5日晚間某時
    許，因證人郭東能要求其交付甲基安非他命以抵償所欠債務
    ，被告乃基於營利之目的，自真實姓名年籍不詳之成年人處
    販入重量不足 1公克之甲基安非他命，嗣由白錦蓉與證人郭
    東能聯繫交易之時地而交付之事實，應屬信而有徵；而證人
    郭東能與被告就買賣甲基安非他命之重量與價金之意思表示
    ，最後固未能達成一致，終由被告取回該甲基安非他命，然
    此仍不影響被告確有於犯罪事實一附表編號 1販賣甲基安非
    他命，且完成其犯罪行為之認定。
 2、被告所涉犯罪事實一附表編號 2部分：證人蔡宗宏於本院99
    年12月28日審理時結證：「（問：手機門號0000000000號是
    否你在使用？）是」、「（問：請提示上開偵卷第 243頁，
    你在偵查中說1月26日是跟被告購買1千元安非他命，與你剛
    才所述不合，究竟實情為何？〈提示並告以要旨〉）因為時
    間過太久了，所以我才會忘記，但1月26日這1次是我跟被告
    買1千元的安非他命沒有錯」、「（問：請提示上開偵卷第2
    20頁99年 1月26日3通譯文，你剛有說這3通譯文是你請被告
    幫你購買安非他命，你們在99年1月26日14時7分通話後，是
    否在14時42分再次通話後，有在華江橋頭碰面，被告有交付
    安非他命給你？〈提示並告以要旨〉）是的」、「（問： 1
    月26日第一通聯絡時，你一開頭就問被告說：『要東西，要
    去哪裡找你』這句話是什麼意思？）就是要處理安非他命要
    去哪邊找被告的意思」、「（問：就通訊譯文內容及你剛才
    所述，14時 7分你跟他要東西之後，在14時42分他就在華江
    橋頭交付安非他命給你，是否是你跟被告買，而不是被告再
    去跟別人買？）是我跟他買的」、「（問：剛剛你說曾經跟
    被告合資向他朋友拿過安非他命，99年1月26日、99年3月10
    日、99年3月18日、99年3月21日你是否因為曾經合資，所以
    知道被告有管道拿到安非他命，所以你上述那 4次是要請被
    告幫你拿安非他命，還是說你直接跟被告購買安非他命？）
    我直接跟被告購買安非他命」、「（問：被告有沒有跟你說
    他是跟朋友拿來給你的，還是說他直接賣給你？）被告有說
    他的毒品是跟別人拿的，但我是跟被告買的」、「（問：你
    在上述4次向被告購買安非他命，除了99年 3月10日這1次是
    使用人民幣之外，其他 3次是否都是使用新臺幣？）是的」
    等語，又於99年5月5日偵查中結證：渠綽號為「大胖」，有
    向被告買過甲基安非他命，0000000000號與0000000000號於
    1 月26日下午2時7分、2時32分、2時42分許之通話係渠與被
    告約在臺北市華江橋頭那端即康定路路邊，渠買 1千元甲基
    安非他命，當時渠友人開車，被告亦開車，渠上被告之車，
    被告給渠0.3公克之甲基安非他命，渠支付1千元，此次交易
    有成功，渠未積欠被告金錢，亦非與被告合資購買甲基安非
    他命等語，臻屬明確，並有99年 1月26日下午2時7分29秒之
    通訊監察譯文：「蔡宗宏（持用0000000000號）：要東西，
    要去哪裡找你？被告（持用0000000000號）：萬華，稍等一
    下！蔡宗宏：現在我朋友開車啊！被告：叫你朋友稍等一下
    ！蔡宗宏：好！」、99年1月26日下午2時32分25秒之通訊監
    察譯文：「被告：你出門了嗎？蔡宗宏：我在市○○道了啊
    ！被告：你來光復橋這邊！板橋的唷！蔡宗宏：喔！被告：
    直走右手邊第一間全家！蔡宗宏：好！我不知道再打給你啊
    ！」、99年1月26日下午2時42分55秒之通訊監察譯文：「蔡
    宗宏：老大，你有辦法來華江橋嗎？被告：華江橋頭嗎？蔡
    宗宏：對啊！被告：好啦，等我一下啦！」在卷足參，依該
    等通訊監察譯文內容，固未見雙方明指買賣毒品之說詞，然
    證人蔡宗宏既明確證述有向被告購買甲基安非他命，並參酌
    該等電話通訊之內容，益徵被告確以上開行動電話門號，與
    證人蔡宗宏聯絡甲基安非他命之買賣及交付事宜，復有本院
    99年度聲監字第97號通訊監察書及監聽所得光碟片等在卷可
    佐，被告既不爭執前開門號0000000000號之行動電話係其所
    使用，亦未爭執上揭通訊監察譯文內容之真實性，且已供承
    其有交付甲基安非他命予證人蔡宗宏等語在卷，又證人蔡宗
    宏前揭證述係出於渠親身經歷之見聞而為陳述，本院綜合渠
    於案發時之認知能力及所處環境等各項主、客觀情況，已堪
    認定渠確能對被告所為觀察明白，理解被告之行為內容與外
    顯意向，該事後依憑渠個人知覺、認識、體驗及記憶所為之
    前揭供述應係客觀可信，且非出於不當之暗示，亦未違悖一
    般日常生活經驗之定則或論理法則，復與上開通訊監察譯文
    所示內容較為相符，自應以渠上開供述較符合真實而可信。
    嗣證人蔡宗宏於本院審理時雖曾改稱：「（問：1 月26日你
    是跟被告買安非他命，還是你跟被告合資向被告的朋友買安
    非他命？）是合資向被告的朋友購買安非他命」、「（問：
    你在偵查中為何都說你是跟被告購買安非他命？）因為當時
    我第一次這樣被搜索，我當時緊張、腦筋空白，不知道怎麼
    說，所以我都說是向被告購買，因為我當時在警察局做筆錄
    或是在檢察官那邊偵訊時，精神狀況也都不太好」、「（問
    ：你為何每次購買安非他命，都要請被告幫你購買？）因為
    我只認識他而已」、「（問：你今天講的跟在偵查中講的何
    者是實在的？）今天講的比較實在」云云，惟渠於偵查中已
    結證此次交易非與被告合資購買甲基安非他命業如前述，再
    觀諸證人蔡宗宏之偵訊筆錄內容，渠對檢察官所訊問之每一
    問題，大多能詳細清楚回答，並無不瞭解、無法完整陳述或
    答非所問、語焉不詳之情形，益徵證人蔡宗宏於偵訊時均係
    出於自由意志而陳述，並無何精神狀況不佳或意識不清等情
    事，又證人蔡宗宏於檢察官偵訊時，經具結證稱渠向被告購
    買甲基安非他命之供述，乃係渠經告以拒絕證言權而具結下
    所作成，且尚不及權衡利害，以算計掩飾渠於99年 1月26日
    曾向被告購買甲基安非他命之情況下，可信度甚高，復有卷
    附通訊監察譯文等可資佐憑，而堪採信，亦如前述，渠嗣於
    本院審訊時固曾翻異前供，此殊與一般證人因為人性之弱點
    及避免得罪涉案被告等考量，往往有翻異前供，而改為有利
    於被告證述之情形，藉以避免遭被告事後仇視或報復之常情
    亦屬相合，顯見證人蔡宗宏上開空言改稱之詞，乃係事後出
    於避免得罪被告，進而迴護、附和被告，而基於人性弱點所
    為避重就輕之詞，要與事實不符，自難採信，是本院綜合全
    案事證斟酌取捨，本諸經驗法則及論理法則，認被告確有於
    犯罪事實一附表編號2所載之時、地，以1,000元之價格，販
    售0.3公克之甲基安非他命1包予證人蔡宗宏並交付之事實，
    彰彰著明。
 3、被告所涉犯罪事實一附表編號 3部分：證人蔡宗宏於本院99
    年12月28日審理時已結證：「（問：手機門號0000000000號
    是否你在使用？）是」、「（問：請提示上開偵卷第220頁9
    9年3月10日兩通譯文，譯文的內容是什麼意思？〈提示並告
    以要旨〉）是我希望用人民幣請被告跟他朋友購買安非他命
    ，看被告能不能夠處理」、「（問：請提示上開偵卷第 243
    頁，你在偵查中說你用4百塊人民幣跟被告購買0.5公克的安
    非他命，是否屬實？〈提示並告以要旨〉）是的」、「（問
    ：99年 3月10日、99年3月18日、99年3月21日監聽譯文內容
    ，是否均為你向被告購買安非他命所為之通話？〈逐一提示
    並告以要旨〉）99年 3月10日我有用人民幣向被告購買安非
    他命」、「（問：請提示上開偵卷第 243頁，這幾次的價格
    、時間、地點是否都如你在偵查中所述？〈提示並告以要旨
    〉）是的」、「（問：剛剛你說曾經跟被告合資向他朋友拿
    過安非他命，99年1月26日、99年3月10日、99年3月18日、9
    9年3月21日你是否因為曾經合資，所以知道被告有管道拿到
    安非他命，所以你上述那 4次是要請被告幫你拿安非他命，
    還是說你直接跟被告購買安非他命？）我直接跟被告購買安
    非他命」、「（問：被告有沒有跟你說他是跟朋友拿來給你
    的，還是說他直接賣給你？）被告有說他的毒品是跟別人拿
    的，但我是跟被告買的」等語，又於99年5月5日偵查中結證
    ：渠綽號為「大胖」，有向被告買過甲基安非他命，000000
    0000號與0000000000號（筆錄誤載為0000000000號）於 3月
    10日晚間8時36分、9時9分許之通話係渠向被告買400元人民
    幣、重0.5公克之甲基安非他命，地點在三重市幸福戲院1樓
    門口，當時渠騎機車，被告則步行前來，渠未積欠被告金錢
    ，亦非與被告合資購買甲基安非他命等語，咸屬明確，並有
    99年3月10日晚間8時34分15秒之通訊監察譯文：「蔡宗宏（
    持用0000000000號）：你那邊有嗎？被告（持用0000000000
    號）：有啊！蔡宗宏：我用人民幣啊！被告：好啊！你怎麼
    那麼多人民幣？蔡宗宏：在哪裡？被告：三重啦！蔡宗宏：
    我到三重再打給你啊！靠近哪裡？」、99年3月10日晚間8時
    36分 6秒之通訊監察譯文：「蔡宗宏：靠近哪裡？被告：幸
    福戲院！蔡宗宏：好！」、99年 3月10日晚間9時9分12秒之
    通訊監察譯文：「蔡宗宏：要到了嗎？被告：我要到了！蔡
    宗宏：好！」附卷可見被告確以前開行動電話門號，與證人
    蔡宗宏聯絡甲基安非他命之買賣及交付事宜，復有本院99年
    度聲監字第 235號通訊監察書、監聽所得光碟片、臺北縣政
    府警察局土城分局搜索扣押筆錄、扣押物品目錄表等在卷可
    憑，並有行動電話1支（序號000000000000000號，搭配門號
    0000000000號，含SIM卡1只）扣案足資佐證，被告既不爭執
    上開門號0000000000號之行動電話係其所使用，亦未爭執前
    揭通訊監察譯文內容之真實性，復供承其有交付甲基安非他
    命予證人蔡宗宏等語在卷，又證人蔡宗宏上揭證述係出於渠
    親身經歷之見聞而為陳述，本院綜合渠於案發時之認知能力
    及所處環境等各項主、客觀情況，已堪認定渠確能對被告所
    為觀察明白，理解被告之行為內容與外顯意向，該事後依憑
    渠個人知覺、認識、體驗及記憶所為之前揭供述應係客觀可
    信，且非出於不當之暗示，亦未違悖一般日常生活經驗之定
    則或論理法則，復與上開通訊監察譯文所示內容相合，自應
    以渠前開供述較符合真實而可採。嗣證人蔡宗宏於本院審理
    時雖曾改稱：「（問：你的意思是說你跟被告買 4百塊人民
    幣的安非他命，還是你請被告幫你去向別人購買？）請被告
    幫我向他朋友購買」、「（問：你在偵查中為何都說你是跟
    被告購買安非他命？）因為當時我第一次這樣被搜索，我當
    時緊張、腦筋空白，不知道怎麼說，所以我都說是向被告購
    買，因為我當時在警察局做筆錄或是在檢察官那邊偵訊時，
    精神狀況也都不太好」云云，惟此改稱之詞，無非事後出於
    迴護、附和被告，顯與事實不符，而難採信，業如前述，是
    被告確有於犯罪事實一附表編號 3所載之時、地，以人民幣
    400元之代價，販售0.5公克之甲基安非他命 1包予證人蔡宗
    宏並交付之事實，應已昭然若揭。
 4、被告所涉犯罪事實一附表編號4部分：證人高俊昌於99年5月
    5 日偵查中結稱：渠本身有施用甲基安非他命，甲基安非他
    命來源係綽號「阿忠」之被告，渠有使用門號0000000000號
    之電話，該電話與被告使用之0000000000號於3月15日晚間9
    時55分、10時5分、10時31分許之通話中，「1個」係指甲基
    安非他命 1公克，此次渠與被告交易地點係在三重市○○路
    上之「肯得雞」門口，渠有買到1克2,000元之甲基安非他命
    ，並非與被告合資購買甲基安非他命等語，又於本院100年1
    月18日審理時結證：「（問：你知道被告的綽號是什麼嗎？
    ）阿忠」、「（問：手機門號0000000000號是否你在使用？
    ）之前是我在使用」、「（問：你剛講99年3月15日、3月19
    日、5月3日這 3次你是向被告買安非他命，還是請被告向被
    告的朋友買安非他命？）我跟被告拿安非他命……，我錢都
    直接交給被告，毒品都是被告直接交給我」等語在卷，尚屬
    明確，並有99年3月15日晚間9時55分54秒之通訊監察譯文：
    「高俊昌（持用0000000000號）：還有嗎？被告（持用0000
    000000號）：要多少啊？高俊昌：1 個！被告：我打電話問
    我朋友！」、99年3月15日晚間10時5分35秒之通訊監察譯文
    ：「高俊昌：有嗎？被告：有啊！高俊昌：我現在過去唷！
    被告：好啦，順便過來載我啊！」、99年3月15日晚間10時3
    1分2秒之通訊監察譯文：「高俊昌：我到了啊！被告：我也
    在巷口等了啊！怎麼沒看到你呢？高俊昌：我到了啊，我在
    公車後面啊！被告：好！」附卷足憑，復有本院99年度聲監
    字第 235號通訊監察書、監聽所得光碟片、臺北縣政府警察
    局土城分局搜索扣押筆錄、扣押物品目錄表等存卷可據，並
    有扣案之行動電話1支（序號000000000000000號，搭配門號
    0000000000號，含SIM卡1只）足資佐憑，被告不爭執上開門
    號0000000000號之行動電話係其所使用，亦未爭執前揭通訊
    監察譯文內容之真實性，復供承其有交付甲基安非他命予證
    人高俊昌等語在卷，再觀諸被告與證人蔡宗宏前揭通聯內容
    可知，其二人為逃避檢警之追緝，乃係以「1 個」等簡短之
    詞，暗指欲買賣之甲基安非他命數量，合於一般毒品買賣交
    易之對話，益徵被告與證人高俊昌上開通話聯繫之內容，當
    屬甲基安非他命買賣事宜無訛，又證人高俊昌上揭證述係出
    於渠親身經歷之見聞而為陳述，本院綜合渠於案發時之認知
    能力及所處環境等各項主、客觀情況，已堪認定渠確能對被
    告所為觀察明白，理解被告之行為內容與外顯意向，該事後
    依憑渠個人知覺、認識、體驗及記憶所為之前揭供述應係客
    觀可信，且非出於不當之暗示，亦未違悖一般日常生活經驗
    之定則或論理法則，復與上開通訊監察譯文所示內容大致相
    符，自應以渠前開供述較符合真實而可信。嗣證人高俊昌於
    本院審理時固改稱：「（問：請提示偵查卷第13734號第117
    頁之99年 3月15日3通通聯譯文，這3通對話的內容是什麼意
    思？〈提示並告以要旨〉）第一通是我打電話給被告問他那
    邊還有沒有安非他命，他說要問他的朋友。第二通是被告說
    有，叫我現在過去，順便載他。第三通就是我說我已經到了
    ，就跟他一起去找他朋友拿」、「（問：你是向被告買安非
    他命，還是請被告向他朋友幫你去買安非他命？）我們兩個
    一起去買的，我是要跟被告的朋友買安非他命，因為我不認
    識他朋友，被告他朋友有在賣安非他命，所以我打電話給被
    告，找他一起去買」、「（問：99年3月15日這1次的交易情
    形為何？）我開車去找被告，載他去找他朋友拿，我在車上
    等他，他自己去跟他朋友拿」、「（問：你剛說99年 3月15
    日你載被告一起去向他朋友購買安非他命，你這次是託被告
    買多少，怎麼出資的？）過那麼久了，我也忘記了，大部分
    是我們一人各出一半的錢，我想要買1個，也就是1克的意思
    ，大概 2千塊、2千5百塊左右，我確切出多少錢，我現在忘
    記了」、「（問：你剛說被告從他朋友那邊拿毒品回來之後
    ，就直接拿給你嗎？）是的」、「（問：你怎麼知道被告拿
    給你的毒品數量是 1克？）看起來大概」、「（問：你說你
    在本案的 3次時間，有載被告去跟他的朋友拿安非他命，他
    的朋友的名字叫做什麼？住在哪裡？）我不太清楚，因為他
    朋友我不認識，他朋友住在板橋那裡，什麼路我也不清楚，
    這 3次都是同一個地方」、「（問：依照你的說法，你既然
    有施用安非他命的需求，為何不透過被告直接去認識他的朋
    友，再由你直接跟他的朋友接洽購買毒品，反而屢次透過被
    告？）我想說直接找被告，反正也都是我載他去拿的」、「
    （問：你說被告跟你合資去跟別人購買毒品，被告出多少錢
    你知道嗎？）我不知道，也沒有看到」、「（問：被告拿了
    多少毒品你知道嗎？）我不知道，反正就是他把我的那 1份
    拿給我」、「（問：請提示上開偵卷第 227頁，檢察官有提
    示上開99年 3月15日監聽譯文，你在偵查中說你是跟被告購
    買的，是在三重市○○路上的麥當勞、肯德基，與你今日所
    述不同，究竟何者為實？你是否在偵查中作偽證？〈提示並
    告以要旨〉）今天講的比較實在，我在偵查中可能有在用藥
    ，那時候神智比較不清楚」云云，復當庭詰以「你在偵查中
    說你是99年5月3日凌晨 1點多施用安非他命，檢察官問你的
    時候，是在99年5月5日下午 3時14分，早就過了提藥的時間
    ，如何會有神智不清的情形？」等語，渠答稱：「或許那時
    候我也有感冒的情形，神智有點不清」云云，再質之「請提
    示上開偵卷第227頁，檢察官在偵查中也有提示上開99年3月
    19日15時 8分這通譯文，你在偵查中還說這個是阿忠叫你拿
    你隔壁叔叔的電線給他去賣，換錢跟他買安非他命，但那是
    你叔叔的，所以你沒有去偷電線。你既然神智不清，為何還
    可以如此詳細回答，且敘述譯文裡面所沒有顯現的對話？〈
    提示並告以要旨〉」等語，渠即諉稱：「我不知道」云云，
    顯見證人高俊昌於本院所為之部分證詞，應係懼於被告之人
    情壓力，不敢當面明確指證，故以避重就輕、不知道等情詞
    應付法庭上之交互詰問，又觀諸證人高俊昌之偵訊筆錄內容
    ，渠對檢察官所訊問之每一問題，大多能詳細清楚回答，並
    無不瞭解、無法完整陳述或答非所問、語焉不詳之情形，且
    渠於偵查中就如何聯繫購買毒品、買賣毒品之種類與價格、
    交易時間與地點等情節，皆能為完整翔實之陳述，衡之一般
    施用毒品者言，渠如不願指證毒品來源者，大可隨意陳稱渠
    係與被告另事相約見面等類之語敷衍應付，而不須如此明確
    陳述，益徵證人高俊昌於偵訊時均係出於自由意志而陳述，
    並無毒癮發作、提藥戒斷或服用藥物致神智不清等情事，渠
    所稱偵訊時因提藥戒斷及服用藥物致神智不清而為不實指證
    ，無非係臨訟杜撰之詞，矧證人高俊昌於偵查中之證述，因
    甫遭查獲，並無其他防備與顧忌，衡情多照實陳述，而不會
    有特意憑空編造情節之動機，亦無暇權衡如實所述之輕重利
    害，況證人高俊昌若係與被告彼此出資後，由被告出面購買
    ，則證人高俊昌對於被告究竟向何人、以何價格、購買若干
    重量之甲基安非他命，既涉及自身權益匪淺，按理應約略知
    悉一、二，或相偕共同前往購買，探悉買賣價格與重量，並
    監視交易全程，方符常情，何以證人高俊昌對於被告究係向
    何人購買甲基安非他命及購買價格、實際重量為何等情，渠
    均毫無所悉，縱偕同被告一同前往購買，亦對被告所為毒品
    交易過程皆漠不關心，可見證人高俊昌係向被告購買甲基安
    非他命，至被告所售之甲基安非他命來源及其所取得之價格
    究屬為何，則非所問，又販賣毒品不以購買者提出要約時，
    行為人身邊或立即可及之處有買賣標的物為限，縱其等意思
    表示成立後，其再向他人調借或販入毒品以為給付，猶不失
    為買賣態樣之一種，是依證人高俊昌於偵訊時所為陳述當時
    之心理、記憶、表達方式等主觀情事及客觀狀況，足徵渠偵
    查中所述之憑信性，較諸渠嗣因礙於被告情面或壓力而信口
    翻異前供，並附會被告之辯詞而擇輕避重，顯較為可採，足
    見證人高俊昌於本院審理時趨附左袒被告之詞，難謂合於情
    理，著難憑採。復參酌被告與證人高俊昌前開通話內容所示
    ，其二人就毒品交易之種類、數量、價格與交易地點等，僅
    以寥寥可數之簡短交談，即可彼此明瞭語意及目的之程度，
    顯見其二人因係為逃避檢警之查緝，而以此常人難予理解之
    代語稱之，足徵被告與證人高俊昌上開通話聯絡之內容，應
    屬甲基安非他命買賣之重量及交付事宜，被告確有於犯罪事
    實一附表編號4所載之時、地，以2,000元之價格，販售並交
    付1公克之甲基安非他命1包予證人高俊昌之事實，應堪認定
    。
 5、被告所涉犯罪事實一附表編號 5部分：證人蔡宗宏於本院99
    年12月28日審理時結證：「（問：手機門號0000000000號是
    否你在使用？）是」、「（問：99年3月10日、99年3月18日
    、99年 3月21日監聽譯文內容，是否均為你向被告購買安非
    他命所為之通話？〈逐一提示並告以要旨〉）99年 3月18日
    也是我跟被告購買安非他命」、「（問：請提示上開偵卷第
    243 頁，這幾次的價格、時間、地點是否都如你在偵查中所
    述？〈提示並告以要旨〉）是的」、「（問：剛剛你說曾經
    跟被告合資向他朋友拿過安非他命，99年1月26日、99年3月
    10日、99年3月18日、99年3月21日你是否因為曾經合資，所
    以知道被告有管道拿到安非他命，所以你上述那 4次是要請
    被告幫你拿安非他命，還是說你直接跟被告購買安非他命？
    ）我直接跟被告購買安非他命」、「（問：被告有沒有跟你
    說他是跟朋友拿來給你的，還是說他直接賣給你？）被告有
    說他的毒品是跟別人拿的，但我是跟被告買的」、「（問：
    你在上述4次向被告購買安非他命，除了99年 3月10日這1次
    是使用人民幣之外，其他 3次是否都是使用新臺幣？）是的
    」等語，又於99年5月5日偵查中結證：渠綽號為「大胖」，
    有向被告買過甲基安非他命，0000000000號與0000000000號
    （筆錄誤載為0000000000號）於 3月18日晚間10時54分、10
    時58分、11時17分、11時34分、11時53分許之通話係渠向被
    告買1,500元、重0.5公克之甲基安非他命，交易地點在三重
    市幸福戲院，渠有支付金錢，並非與被告合資購買甲基安非
    他命等語，至屬明確，並有99年 3月18日晚間10時54分52秒
    之通訊監察譯文：「蔡宗宏（持用0000000000號）：我改天
    領錢，現在可以先跟你拿 1個嗎？被告（持用0000000000號
    ）：沒辦法，我跟我那個分手，連住的地方都沒有，連租房
    子的錢也沒有！說真的啊！蔡宗宏：好！」、99年 3月18日
    晚間10時58分23秒之通訊監察譯文：「蔡宗宏：1 千可以拿
    多少？被告：沒多少！蔡宗宏：半個多少錢？被告：15！蔡
    宗宏：好！我等一下再打給你！」、99年3月18日晚間11時1
    分29秒之通訊監察譯文：「蔡宗宏：15要去哪裡找你？被告
    ：重新路！蔡宗宏：我到那裡再打給你！被告：好！」、99
    年 3月18日晚間11時許之通訊監察譯文：「蔡宗宏：我到加
    油站了！被告：好啦！你再前面一點，那個紅綠燈就是中寮
    街！蔡宗宏：你朋友那邊就對了！被告：好！」、99年 3月
    18日晚間11時許之通訊監察譯文：「被告：你到了嗎？蔡宗
    宏：後面那邊嗎？被告：對啊！蔡宗宏：我去廟那邊找你嗎
    ？被告：對啊！蔡宗宏：好好好！」、99年 3月18日晚間11
    時34分15秒之通訊監察譯文：「蔡宗宏：我到了！被告：你
    在哪裡？蔡宗宏：85度C這裡！被告：對面啦！」、99年3月
    18日晚間11時53分39秒之通訊監察譯文：「被告：我到了！
    蔡宗宏：我在門口！被告：在什麼門口？蔡宗宏：幸福戲院
    ！被告：你再開前面……我看到你的車子！蔡宗宏：好！」
    在卷可按，復有本院99年度聲監字第 235號通訊監察書、監
    聽所得光碟片、臺北縣政府警察局土城分局搜索扣押筆錄、
    扣押物品目錄表等在卷可憑，並有行動電話1支（序號00000
    0000000000號，搭配門號0000000000號，含SIM卡1只）扣案
    足資佐證，被告既不爭執上開門號0000000000號之行動電話
    係其所使用，亦未爭執前揭通訊監察譯文內容之真實性，復
    供承其有交付甲基安非他命予證人蔡宗宏等語在卷，再觀諸
    被告與證人蔡宗宏前揭通聯內容可知，其二人為逃避檢警之
    追緝，乃係以「1 個」、「半個」、「15」等簡短之詞，暗
    指欲買賣之甲基安非他命數量與價格，合於一般毒品買賣交
    易之對話，益徵被告與證人蔡宗宏上開通話聯繫之內容，當
    屬甲基安非他命買賣事宜無訛，又證人蔡宗宏上揭證述係出
    於渠親身經歷之見聞而為陳述，本院綜合渠於案發時之認知
    能力及所處環境等各項主、客觀情況，已足認定渠確能對被
    告所為觀察明白，理解被告之行為內容與外顯意向，該事後
    依憑渠個人知覺、認識、體驗及記憶所為之前揭供述應係客
    觀可信，且非出於不當暗示，亦未悖離一般日常生活經驗之
    定則或論理法則，復與上開通訊監察譯文所示內容相侔，自
    應以渠前開供述較符合真實而可信。嗣證人蔡宗宏於本院審
    理時雖曾改稱：「（問：請提示上開偵卷第 244頁，你在偵
    查中說，你用1,500元向被告購買0.5公克的安非他命，交易
    地點是在三重幸福戲院，是否屬實？〈提示並告以要旨〉）
    原本是約在那邊，但是之後我請被告去跟他朋友購買」、「
    （問：你在偵查中為何都說你是跟被告購買安非他命？）因
    為當時我第一次這樣被搜索，我當時緊張、腦筋空白，不知
    道怎麼說，所以我都說是向被告購買，因為我當時在警察局
    做筆錄或是在檢察官那邊偵訊時，精神狀況也都不太好」云
    云，惟此避重就輕之詞，無非事後出於迴護、附和被告，顯
    與事實不符，自難採信，亦如前述，是被告確有於犯罪事實
    一附表編號5所示之時、地，以1,500元之代價，販售並交付
    0.5公克之甲基安非他命1包予證人蔡宗宏之犯行，彰明較著
    。
 6、被告所涉犯罪事實一附表編號6部分：證人高俊昌於99年5月
    5 日偵查中結稱：渠本身有施用甲基安非他命，且甲基安非
    他命來源係綽號「阿忠」之被告，渠有使用門號0000000000
    號及0000000000號之電話，0000000000號與被告使用之0000
    000000號於3月19日晚間7時8分、7時10分、8時7分許之通話
    係渠於晚間8時7分許，與被告約在臺北縣立殯儀館，向被告
    買1,000元重0.3公克之甲基安非他命，並開車載其至三重市
    ○○路之被告居處，被告下車前，從其身上拿 0.3公克之甲
    基安非他命交給渠，渠有支付1,000 元，而非與被告合資購
    買甲基安非他命等語，又於本院100年1月18日審理時結證：
    「（問：你知道被告的綽號是什麼嗎？）阿忠」、「（問：
    手機門號0000000000號是否你在使用？）之前是我在使用」
    、「（問：請提示上開偵卷第227頁至第228頁，你在偵查中
    說你把被告載回三重市○○路他住的地方，他下車前，再從
    身上拿1千元的安非他命交給你，你有給他1千元，這次你有
    跟他買1千元、重0.3公克的安非他命。既然你神智不清，為
    何可以如此詳細回答？〈提示並告以要旨〉）實在，我在檢
    察官那邊講的是實在的，因為我現在有一點頭暈暈的，所以
    才想不起來」、「（問：你剛講99年 3月15日、3月19日、5
    月3日這3次你是向被告買安非他命，還是請被告向被告的朋
    友買安非他命？）我跟被告拿安非他命……，我錢都直接交
    給被告，毒品都是被告直接交給我」等語在卷，堪認明確，
    並有99年 3月19日下午3時8分37秒之通訊監察譯文：「被告
    （持用0000000000號）：我跟你說我這邊有別種的啊，下港
    的，比較好！高俊昌（持用0000000000號）：你說去下港拿
    的嗎？被告：你差不多晚上6、7點打給我啊！高俊昌：好！
    」、99年 3月19日晚間7時8分46秒之通訊監察譯文：「高俊
    昌（持用0000000000號）：我過去有方便嗎？被告（持用00
    00000000號）：你過來板橋好了！高俊昌：怎麼走比較方便
    ？」、99年 3月19日晚間7時10分8秒之通訊監察譯文：「高
    俊昌：你多久要走？被告：我馬上到！高俊昌：你還沒到唷
    ，我馬上出發！」、99年 3月19日晚間8時1分31秒之通訊監
    察譯文：「高俊昌：我到了要怎麼找你？被告：你先到殯儀
    館前面等我！高俊昌：我已經到了啊！」、99年 3月19日晚
    間8時7分32秒之通訊監察譯文：「高俊昌：新海路跟長江路
    口這邊！被告：好！」附卷足徵被告與證人高俊昌係以上揭
    行動電話門號聯絡甲基安非他命之買賣與交付事宜，復有本
    院99年度聲監字第 235號通訊監察書、監聽所得光碟片、臺
    北縣政府警察局土城分局搜索扣押筆錄、扣押物品目錄表等
    存卷可據，並有行動電話1支（序號000000000000000號，搭
    配門號0000000000號，含SIM卡1只）扣案足資佐證，被告不
    爭執上開門號0000000000號之行動電話係其所使用，亦未爭
    執前揭通訊監察譯文內容之真實性，復供承其有交付甲基安
    非他命予證人高俊昌等語在卷，又證人高俊昌上揭證述係出
    於渠親身經歷之見聞而為陳述，本院綜合渠於案發時之認知
    能力及所處環境等各項主、客觀情況，已堪認定渠確能對被
    告所為觀察明白，理解被告之行為內容與外顯意向，該事後
    依憑渠個人知覺、認識、體驗及記憶所為之前揭供述應係客
    觀可信，且非出於不當之暗示，亦未違悖一般日常生活經驗
    之定則或論理法則，復與上開通訊監察譯文所示內容相符，
    自應以渠前開供述較符合真實而可信。嗣證人高俊昌於本院
    審理時固改稱：「（問：請提示上開偵卷第117頁之99年3月
    19日4通監聽譯文，這4通譯文是何意思？〈提示並告以要旨
    〉）第一通是我問被告他朋友回來了沒有，被告說他朋友還
    在上班，我就跟他講說昨天要走的時候所拿的安非他命不是
    很耐燒，他就跟我說他那邊有別種的，貨是南部的，他說要
    去南部拿，我就問說大概要幾點，他說大概6、7點。第二通
    是我打給被告問他我過去方不方便，他說他人在板橋，叫我
    過去板橋載他，但是我路不熟。第三通是我問他多久要走，
    我馬上就到了。第四通是我到了要如何找他，他就說叫我在
    殯儀館前面等他」、「（問：99年 3月19日你到底有沒有跟
    誰買安非他命？）那天就去載被告而已，實際上沒有買安非
    他命」、「（問：請提示上開99年 3月19日19時8分至20時7
    分監聽譯文，你究竟有無跟被告購買安非他命？〈提示並告
    以要旨〉）沒有」云云，然此改稱之詞，無非事後出於迴護
    被告，顯與事實不符，難以採信，同如前述，是被告確有於
    犯罪事實一附表編號6所載之時、地，以1,000元之代價，販
    售0.3公克之甲基安非他命1包予證人高俊昌並交付之事實，
    已可認定。
 7、被告所涉犯罪事實一附表編號 7部分：證人蔡宗宏於本院99
    年12月28日審理時已結證：「（問：手機門號0000000000號
    是否你在使用？）是」、「（問：請提示上開偵卷第222頁9
    9年3月21日兩通譯文，你們的對話內容為何？〈提示並告以
    要旨〉）請被告幫我跟他朋友處理2,500 元的安非他命，我
    順便跟被告要1個吸食器」、「（問：99年 3月10日、99年3
    月18日、99年 3月21日監聽譯文內容，是否均為你向被告購
    買安非他命所為之通話？〈逐一提示並告以要旨〉）99年 3
    月21日這 1次我也是跟他購買安非他命」、「（問：請提示
    上開偵卷第244頁，你在偵查中說，你這次跟被告用2,500元
    購買 1克的安非他命，是否屬實？〈提示並告以要旨〉）是
    的」、「（問：請提示上開偵卷第 243頁，這幾次的價格、
    時間、地點是否都如你在偵查中所述？〈提示並告以要旨〉
    ）是的」、「（問：剛剛你說曾經跟被告合資向他朋友拿過
    安非他命，99年 1月26日、99年3月10日、99年3月18日、99
    年 3月21日你是否因為曾經合資，所以知道被告有管道拿到
    安非他命，所以你上述那 4次是要請被告幫你拿安非他命，
    還是說你直接跟被告購買安非他命？）我直接跟被告購買安
    非他命」、「（問：被告有沒有跟你說他是跟朋友拿來給你
    的，還是說他直接賣給你？）被告有說他的毒品是跟別人拿
    的，但我是跟被告買的」、「（問：你在上述 4次向被告購
    買安非他命，除了99年3月10日這1次是使用人民幣之外，其
    他 3次是否都是使用新臺幣？）是的等語，又於99年5月5日
    偵查中結證：渠綽號為「大胖」，有向被告買過甲基安非他
    命，0000000000號與0000000000號（筆錄誤載為0000000000
    號）於 3月21日晚間9時9分、9時35分許之通話中，「1個」
    係指1克之甲基安非他命，此次渠向被告買1克甲基安非他命
    2,500 元，「保齡球」係指吸食器，吸食器係被告所送，交
    易地點在三重市幸福戲院，渠未積欠被告金錢，亦非與被告
    合資購買甲基安非他命等語，臻屬明確，並有99年 3月21日
    晚間9時9分10秒之通訊監察譯文：「蔡宗宏（持用00000000
    00號）：拿有嗎？被告（持用0000000000號）：有啊！蔡宗
    宏：1個多少？被告：25啊！蔡宗宏：順便拿1個保齡球好嗎
    ？被告：好！蔡宗宏：你在哪裡？一樣在那裡嗎？被告：嗯
    ！蔡宗宏：那我到了再打給你！被告：好！」、99年 3月21
    日晚間9時35分9秒之通訊監察譯文：「蔡宗宏：我到了！被
    告：怎麼那麼快！蔡宗宏：嗯！被告：好啊！」在卷足考，
    復有本院99年度聲監字第 235號通訊監察書、監聽所得光碟
    片、臺北縣政府警察局土城分局搜索扣押筆錄、扣押物品目
    錄表等存卷可據，並有扣案之行動電話1支（序號000000000
    000000號，搭配門號0000000000號，含SIM卡1只）足資佐憑
    ，被告既不爭執上開門號0000000000號之行動電話係其所使
    用，亦未爭執前揭通訊監察譯文內容之真實性，復供承其有
    交付甲基安非他命予證人蔡宗宏等語在卷，再觀諸被告與證
    人蔡宗宏前揭通聯內容可知，其二人為逃避檢警之追緝，乃
    係以「1 個」、「25」等簡短之詞，暗指欲買賣之甲基安非
    他命數量與價格，合於一般毒品買賣交易之對話，益徵被告
    與證人蔡宗宏上開通話聯繫之內容，當屬甲基安非他命買賣
    事宜無誤，又證人蔡宗宏上揭證述係出於渠親身經歷之見聞
    而為陳述，本院綜合渠於案發時之認知能力及所處環境等各
    項主、客觀情況，已足認定渠確能對被告所為觀察明白，理
    解被告之行為內容與外顯意向，該事後依憑渠個人知覺、認
    識、體驗及記憶所為之前揭供述應係客觀可信，且非出於不
    當之暗示，亦未違悖一般日常生活經驗之定則或論理法則，
    復與上開通訊監察譯文所示內容相符，自應以渠前開供述較
    符合真實而可信。嗣證人蔡宗宏於本院審理時雖曾改稱：「
    （問：你的意思是說你跟被告以2,500元購買1克的安非他命
    ，還是說你請被告幫你去跟他朋友買2,500 元的安非他命？
    ）請被告跟他朋友買2,500 元的安非他命」、「（問：你在
    偵查中為何都說你是跟被告購買安非他命？）因為當時我第
    一次這樣被搜索，我當時緊張、腦筋空白，不知道怎麼說，
    所以我都說是向被告購買，因為我當時在警察局做筆錄或是
    在檢察官那邊偵訊時，精神狀況也都不太好」云云，惟此翻
    異之詞，無非事後出於迴護、附和被告，且與事實不符，當
    難憑採，亦如上述，是被告確有於犯罪事實一附表編號 7所
    示之時、地，以2,500元之代價，販售並交付1公克之甲基安
    非他命1包予證人蔡宗宏之犯行，灼然至明。
 8、被告所涉犯罪事實一附表編號8部分：證人高俊昌於99年5月
    5 日偵查中結稱：渠本身有施用甲基安非他命，且甲基安非
    他命來源係綽號「阿忠」之被告，渠於99年5月3日凌晨 1時
    許，在臺北市○○區○○街跳蚤市場之車內有施用甲基安非
    他命，該甲基安非他命即係來自渠與綽號「水桶」之友人一
    起合資，而於99年5月2日晚間11時許，至三重市○○路之「
    肯得雞」前，向被告購買1公克2,000元之甲基安非他命，此
    次渠僅支付1,000元，尚欠被告1,000元，渠非與被告合資購
    買甲基安非他命等語，又於本院100年1月18日審理時結證：
    「（問：你知道被告的綽號是什麼嗎？）阿忠」、「（問：
    請提示上開偵卷第228頁，你剛說你跟『水桶』共同出資1萬
    元跟被告的朋友購買安非他命，為何偵查中說是與『水桶』
    一起合資向阿忠買安非他命，究竟何者為實？〈提示並告以
    要旨〉）我在偵查中講的實在」、「（問：你剛講99年 3月
    15日、3月19日、5月3日這3次你是向被告買安非他命，還是
    請被告向被告的朋友買安非他命？）我跟被告拿安非他命…
    …，我錢都直接交給被告，毒品都是被告直接交給我」等語
    明確，核與被告於99年 5月25日偵訊時所供承：高俊昌叫其
    先去拿甲基安非他命，渠現金不夠，其拿甲基安非他命給高
    俊昌時，渠還欠其1,000 元等情節大致相符，而犯罪行為人
    一再翻異其供詞，並非訴訟程序中所罕見，法院遇有被告之
    供詞前後不一致時，究竟何者為可採，原得本於自由心證予
    以斟酌取捨，非謂一有不符，即應認其全部供述均為不可採
    信，是被告事後所述縱有如下之翻異，尚不足影響其前揭供
    述之真實性。從而，被告於偵查中所為不利於己之供述，既
    與事實相符，自得採為本案論罪之依據，又證人高俊昌上揭
    證述係出於渠親身經歷之見聞而為陳述，本院綜合渠於案發
    時之認知能力及所處環境等各項主、客觀情況，已堪認定渠
    確能對被告所為觀察明白，理解被告之行為內容與外顯意向
    ，該事後依憑渠個人知覺、認識、體驗及記憶所為之前揭供
    述應係客觀可信，且非出於不當暗示，亦未違悖日常生活經
    驗之定則或論理法則，復與被告所述內容大致相合，應認渠
    前開供述是實而可信，是被告有於犯罪事實一附表編號 8所
    載之時、地，以2,000元之代價，販售1公克之甲基安非他命
    1包予證人高俊昌並交付之，且取得販賣所得金額1,000元之
    犯行亦屬明確，同堪認定。至證人高俊昌於本院審理時固改
    稱：「（問：你在偵查中說你於99年5月3日有施用安非他命
    ，這 1次你是跟誰買的？）應該是跟被告朋友買的，是透過
    被告去買的」、「（問：你認不認識綽號叫做『水桶』的人
    ？）不認識」云云，經詰以：「請提示上開偵卷第 228頁，
    為何你在偵查中說你與『水桶』合資向被告購買安非他命這
    段話？〈提示並告以要旨〉」等語，渠始改稱：「那時候我
    欠被告他朋友 1千塊，被告傳簡訊給我講得很難聽，我才故
    意這樣講。是有『水桶』這個人，我也曾經跟『水桶』合資
    向被告購買 1次」、「（問：你跟『水桶』合資向被告購買
    安非他命是什麼時候？金錢、數量各是多少？）時間已經很
    久了，我忘記了，我們兩個人大概合資購買 1萬多元」云云
    ，亦徵此前後齟齬之詞，顯係事後出於迴護附和被告之語，
    與事實尚有未合，同如前述，自難憑採。
 9、被告於本案販賣甲基安非他命之價差或量差，雖未據檢察官
    敘明，致本院無從精確判斷其各次販賣之利得若干。然按販
    賣毒品之所謂販賣行為，須行為人主觀上有營利意圖，且客
    觀上有販入或賣出毒品行為，即足構成，至於實際上是否已
    經獲利，則非所問；必也始終無營利之意思，而以原價或低
    於原價有償讓與他人，方難謂為販賣行為，而僅得以轉讓罪
    論處（最高法院86年度臺上字第7522號、93年度臺上字第16
    51號判決意旨參照）。又「營利之意圖」固係行為人內心主
    觀之意思，雖不易從表面直接觀察得知，然就證據法則與審
    判實務而言，除行為人之自白外，尚非不能藉由調查其生活
    、經濟狀況、販賣毒品之動機、目的、其犯罪時表現於外之
    各種言行舉止、當時客觀之環境、情況，以及其他人證、物
    證等資料，依據證據法則綜合予以研判認定（最高法院89年
    度臺上字第 299號判決意旨可資覆按）。再我國查緝甲基安
    非他命之販賣一向執法亟嚴，對於販賣甲基安非他命者尤科
    以重度刑責，而販賣甲基安非他命既係違法行為，當非可公
    然為之，亦難謂有何公平市場價格，且甲基安非他命分裝容
    易，並可輕易自行以其他外觀相似之價微物質稀釋甲基安非
    他命之純度，減少純質重量，而每次買賣之價量，可能隨時
    依雙方關係深淺、資力、需求量及程度、對行情之認知、毒
    品來源是否充裕、政府查緝是否嚴密、購買者被查獲時供出
    毒品來源之風險評估等情形機動調整，致隨時異其標準，誠
    非可一概論定，且買受毒品之人衡情殆難以探知查悉販毒者
    轉手間所賺取之利潤數額，是販賣毒品之利得，除被告就每
    次販入及賣出之毒品價量及純度等項，俱臻詳記載成本利得
    並明確供述外，委難察得實情若何，然販賣者從各種「價差
    」、「量差」等牟利之方式，或因人而異，惟其販賣行為在
    意圖營利則屬同一。從而，縱未確切查得販賣毒品所賺取實
    際價差或量差之利得數額，但除別有事證足認係按同一價格
    或純度讓與，確未從中加工謀取利潤外，尚難執此逕認非法
    販賣之事證有所不足，致知過坦承者難辭重典，矯詞否認或
    不復記憶者反僥倖脫責，此顯非立法本旨，且有失事理之平
    ，亦斲傷國民之法律感情。復參諸邇來毒品之濫用有增無減
    ，危害國民健康與社會安定日益嚴重，治安機關對於販賣甲
    基安非他命等毒品犯罪行為，莫不嚴加查緝，各傳播媒體對
    於政府掃毒之決心與行動亦再三報導，已使甲基安非他命不
    易取得致物稀價昂，販賣者必有利益可圖，苟其於有償讓與
    甲基安非他命之交易過程中無利可圖，縱屬至愚之常人，亦
    無甘冒被查緝移送法辦判處重刑之危險，而平白從事、涉及
    上開甲基安非他命交易之理，是其販入之價格必較其出售之
    價格為低，或另行在販入之甲基安非他命中摻入其他物質減
    低出售之純度，而有從中賺取買賣價差或量差以牟利之意圖
    及事實，應屬本諸經驗法則所為之合理認定。查被告因矢口
    否認本案販賣犯行，而證人郭東能、蔡宗宏、高俊昌本於買
    賣交易對立之角色，衡情當無從明確知悉被告每次販入、賣
    出甲基安非他命之確實重量、純度及價格等項，致無從精準
    算得被告每次販賣甲基安非他命實際所獲之利潤金額，此亦
    據證人蔡宗宏於本院99年12月28日審理時證述屬實，再參諸
    我國政府一再宣示反毒決心，轉讓毒品亦屬違法行為，且轉
    讓甲基安非他命之罪刑非輕，此乃眾所週知之事，而被告與
    前揭證人既非屬至親摯友，被告當時並無固定工作收入，亦
    非資力雄厚之人，此據被告及證人高俊昌供述在卷，被告倘
    非有利可圖，應無平白甘冒自罹轉讓刑章之風險，而於每次
    販入甲基安非他命後，再以販入之同一價格與純度，甚至低
    於原價轉售或無償轉讓予前開證人之理，況被告確有與證人
    郭東能約定以甲基安非他命抵銷前債及收受證人蔡宗宏、高
    俊昌購買本案甲基安非他命所支付之價款，並交付甲基安非
    他命予郭東能、蔡宗宏、高俊昌該等購買者之事實均如前述
    ，苟被告非具有營利之意圖，按諸常情事理，自可對上揭證
    人告知其毒品之購買來源，由渠等需用甲基安非他命者自行
    前往購買，當無必要與渠等以銀貨兩訖方式交易甲基安非他
    命，甚至無償為購毒者交通往返勞費奔波，而不思索取任何
    報酬或賺取其生活所需，此殊與一般人之生活經驗相悖至遠
    ，又被告果係無償轉讓甲基安非他命予證人郭東能，渠應感
    激其饋贈猶有不及，豈有可能因嫌其重量不足而退還之，被
    告與證人郭東能當場顯係基於買賣甲基安非他命之認識，而
    為甲基安非他命之交付及收受之，方有重量不足之問題，另
    參以被告係直接將甲基安非他命交付予前揭證人，並未進行
    任何分裝之舉措，且被告為警查獲時，雖經搜索，亦未扣得
    相關分裝、稀釋甲基安非他命所用之器具及物質，綜此堪認
    被告係以販入價較其出售之價格為低，藉此謀取其中轉手買
    賣之價差利潤，是被告主觀上均有販賣甲基安非他命藉以從
    中謀利之營利意圖，顯而易見，客觀上則因前開販賣甲基安
    非他命之行為獲取相當利益之事實，亦屬灼然明甚。至證人
    高俊昌於本院100年1月18日審理時固結證：「（問：被告只
    是單純幫你去買，他有沒有利用這個機會在中間賺你的錢？
    ）我們一起出錢去買的。我知道他是沒有賺我的錢」云云，
    復詰以「你說這三次被告有沒有從中間賺取金錢？」等語，
    渠即改稱：「我不知道，應該是沒有」云云，渠前後所述即
    非一致，況本諸市場買賣交易對立之立場，買方不知賣方所
    持標的物之成本與買賣利潤，毋寧係屬當然，縱毒品賣方曾
    向買方陳稱其以成本價售出，未從中得利云云，衡情亦屬一
    般毒品推銷之手法，尚難執此即認販賣者實際上無利可圖，
    而無營利之意圖，是證人高俊昌上開所述，顯係渠個人主觀
    臆測之詞，自非可採。另辯護人雖為被告辯護稱：依證人蔡
    宗宏於本院審理時所述，可見蔡宗宏知悉被告有管道拿到甲
    基安非他命，被告於本案所交付予蔡宗宏之甲基安非他命，
    皆係被告向其友人購買，再轉交予蔡宗宏，即被告係幫蔡宗
    宏購買甲基安非他命，未賺取中間價差，並無販賣牟利之意
    ，應為轉讓，又依被告與證人高俊昌於99年3月15日、99年3
    月19日通聯之監聽譯文可知，高俊昌係透過被告向其友人購
    買甲基安非他命，由被告取得甲基安非他命後再拿給高俊昌
    ，被告並未從中得利，此與證人高俊昌於本院審理時所述相
    符，是被告應為轉讓，而非販賣云云，惟參諸前揭說明，辯
    護人此之所執，顯係不實，尚不足採。
10、被告就犯罪事實一附表編號 1部分，先於警詢時辯稱：其與
    郭東能合資，每人出資5,200 元，在三重重新路附近向綽號
    「阿明」之友人買甲基安非他命供己施用，數量不記得云云
    ，於99年 5月25日偵查中改稱：其不知凌晨電話係何人所打
    ，之後為何打給郭東能，其已忘記，郭東能當天有拿甲基安
    非他命歸還，並說渠不想拿了，其不知渠向何人拿甲基安非
    他命，之前其有請過渠，渠拿一些來還云云，於本院審訊時
    再改稱：證人郭東能向其要錢，但因其錢拿去買甲基安非他
    命，剛好沒錢，其拿那一點點東西去是要請渠，不是要抵債
    的，係其叫白錦蓉拿甲基安非他命過去給證人郭東能的，但
    這個是要請渠的，以封渠口，不然渠會一直催債云云；就附
    表編號2部分，先於99年5月25日偵訊時辯稱：其有在康定路
    邊向蔡宗宏拿1,000元，並交付0.3公克之甲基安非他命給渠
    ，其等係合資，其未賺渠錢云云，於本院審訊時改稱：華江
    橋頭那次係證人蔡宗宏前1天晚上交1,000元給其，其聯絡不
    到友人，所以其請渠隔天再拿，所以 1月26日監聽譯文第一
    通渠才會很肯定地向其要東西，即係要向其拿前1天渠交付1
    ,000元所購買之甲基安非他命云云；就附表編號 3部分，先
    於99年 5月25日偵查中辯稱：其有拿甲基安非他命給蔡宗宏
    ，亦係合資，渠係載其至五谷王北街處拿甲基安非他命云云
    ，於本院審訊時改稱：像人民幣那次係其幫證人蔡宗宏買，
    其出資金額不一定，看其有多少就出多少，再來分云云；就
    附表編號 5部分，於警詢時先辯稱：蔡宗宏問其能否買到甲
    基安非他命，其便帶渠至二重埔地區向其綽號「阿明」之友
    人買甲基安非他命云云，旋改稱；蔡宗宏之前寄放1,500 元
    在其處，委託其翌日幫渠買甲基安非他命，其與蔡宗宏約在
    三重幸福戲院前拿給渠云云，於本院審訊時再改稱：因其知
    悉甲基安非他命之行情價，所以在電話中才會談論價格，其
    與證人蔡宗宏都約在幸福戲院門口，證人蔡宗宏騎機車載其
    ，其再一起去其友人處即三重堤防那邊，然後再騎回三重幸
    福戲院，在戲院門口分甲基安非他命，此即係為何其在幸福
    戲院交付甲基安非他命之原因，因其友人係藥頭，其可以很
    肯定知道該友人有沒有，所以才會在電話中直接回答有或沒
    有云云；就附表編號 7部分，於偵審中均辯稱：此次交易亦
    係合資，如買1公克甲基安非他命要3,000 元，合資拿2公克
    則係5,000元云云；就附表編號4部分，先於警詢時辯稱：高
    俊昌本欲向其買甲基安非他命，但其身上沒貨，其帶渠以3,
    000元向其住在三重地區之友人即綽號「阿明」之男子買1公
    克甲基安非他命，其未從中獲利云云，於99年 5月25日偵查
    中改稱：其之前要去買甲基安非他命，高俊昌要其先幫渠買
    ，之後渠再給錢，其再把甲基安非他命給渠，其他次都是高
    開車載其一起去買云云，於本院99年10月 4日準備程序時再
    改稱：高俊昌說 3月15日向其買，監聽譯文很清楚，其係向
    高俊昌表示要打電話問其友人，嗣高俊昌打電話問其有沒有
    ，其說有，要渠來載其一起去向其友人拿云云，於本院審訊
    時復改稱：每次都是證人高俊昌載其至三重堤防其友人處拿
    的，因其友人處較複雜，所以每次都係其下車去拿，拿完馬
    上上車回家，其就直接將證人高俊昌那份拿給渠云云；就附
    表編號 6部分，先於警詢時辯稱：無此事，其與高俊昌係合
    資共同買入供己施用云云，於99年 5月25日偵訊時改稱：其
    說其友人還未回來，即係要跟該友人拿甲基安非他命，高俊
    昌說昨天拿的那個不耐燒，意指不要再找昨天那個去買甲基
    安非他命，此次其要高俊昌載其至三重買甲基安非他命，其
    買3,000元甲基安非他命，高俊昌出1,000元云云；就附表編
    號8部分，先於99年5月25日偵查中辯稱：高俊昌叫其先去拿
    甲基安非他命，因渠現金不夠，其拿甲基安非他命給高俊昌
    時，渠還欠其1,000 元，有時其錢不夠，高俊昌亦會幫其墊
    云云，於本院99年10月 4日準備程序中改稱：高俊昌與其有
    金錢糾紛，5月2日或3日晚上其有打簡訊罵渠三字經，因5月
    2 日其二人講好一人出2千，但渠僅拿出1千元，其問渠為何
    不夠，渠叫其先跟其友人欠，後來渠避不見面云云。觀諸前
    後各語，殊有諸多矛盾不符之處，其所辯各情是否屬實，即
    有疑義，又證人蔡宗宏於本院審理時業已明確結證渠與被告
    雖曾合資向被告友人購買甲基安非他命，惟犯罪事實一附表
    編號2、3、5、7皆係渠向被告購買甲基安非他命，而非合資
    購買等語如前，再證人蔡宗宏、高俊昌若係與被告彼此出資
    後，由被告出面購買，則證人蔡宗宏、高俊昌對於被告究竟
    向何人、以何價格、購買若干重量之甲基安非他命，既涉及
    自身權益匪淺，按理應約略知悉一、二，或相偕共同前往購
    買，探悉買賣價格與重量，並監視交易全程，方符常情，何
    以證人蔡宗宏、高俊昌對於被告究係向何人購買甲基安非他
    命及購買價格、實際重量為何等情，渠等均毫無所悉，縱偕
    同被告一同前往購買，亦對被告所為毒品交易過程皆漠不關
    心，可見證人蔡宗宏、高俊昌係向被告購買甲基安非他命，
    至被告所售之甲基安非他命來源及其所取得之價格究屬為何
    ，則非所問，況證人蔡宗宏、高俊昌為智識思慮俱屬正常之
    成年人，依渠等社會生活經驗，當知販賣甲基安非他命罪責
    甚重，於偵訊時顯無可能將與被告合資購買甲基安非他命，
    誤稱或訛指為係向被告購買甲基安非他命之可能，再被告若
    確與證人蔡宗宏、高俊昌合資共買甲基安非他命，何以被告
    取得甲基安非他命後，均直接交付予證人蔡宗宏、高俊昌，
    而未由被告按出資比例予以分配，所謂「合資共購」之說，
    殊與常情事理有違，復揆諸上開通訊監察之部分內容所示，
    被告既得自行決定甲基安非他命販賣之重量、價格及交付地
    點等交易重要事項，並自行交付甲基安非他命予證人蔡宗宏
    、高俊昌，同時向渠等收取價金，且被告就所謂合資購買之
    金額等項，先後辯稱之內容不一，其辯解各情是否屬實，著
    已生疑，復與證人蔡宗宏、高俊昌前揭證述之詞，甚或翻異
    附和之說，皆有未合，足認被告所辯各情，咸係事後卸責之
    詞，而辯護人所執，亦與事實不符，皆難採信。另被告聲請
    勘驗扣案行動電話內之簡訊，以證明其與證人高俊昌間有金
    錢糾紛，簡訊內有其罵渠「三字經」之內容，故證人高俊昌
    所述係挾怨報復乙節，經本院於99年12月28日審理時當庭勘
    驗前開扣案行動電話之寄件簡訊，勘驗結果為：經開啟扣案
    之行動電話後，按入「訊息」，進入「訊息」後，再按入「
    簡訊」，進入「簡訊」後，再按入「寄件箱」，但「寄件箱
    」內雖有「SIM卡1寄件箱」、「SIM卡2寄件箱」，但此兩寄
    件箱均顯示 0訊息，經按入後則出現「空白」之視窗等情，
    有本院審理筆錄在卷可憑，足徵被告上開所辯，尚屬無據。
    又辯護人為被告辯稱：依證人郭東能於本院審理中所述，被
    告顯無販賣甲基安非他命之意思，而係郭東能主動向被告要
    甲基安非他命，渠主觀上要被告以甲基安非他命抵債，但被
    告並無此意，更未說以甲基安非他命抵債，而係拿少許甲基
    安非他命請郭東能施用，使渠不要一直催討債務，郭東能誤
    認抵債之量太少，翌日即將甲基安非他命還給被告，若被告
    真要抵債，亦不會以如此少之量抵債3,000 元，況郭東能稱
    甲基安非他命量不夠，其將之補足或抵債一部均可，足見被
    告並無以甲基安非他命抵債之意，被告應僅構成轉讓未遂云
    云。惟查，證人郭東能於本院99年12月28日審理時結證：「
    （問：你剛剛說安非他命是要抵 3千塊，是你這樣認為還是
    被告有這樣跟你明講？）我之前是要跟他要 3千塊，但是他
    說沒有，我就說那你就拿安非他命過來，所以被告的太太就
    拿過來了」、「（問：依據你剛才所說，被告的太太交安非
    他命給你，是為了要抵 3千元的債務嗎？）是的」、「（問
    ：為什麼你跟被告反應之後，不叫他把不足的量補給你，卻
    要把安非他命還給他？）我那一天下班去找被告的時候，被
    告就跟我說 3千塊的數量就是這樣子而已，並沒有要補給我
    的意思，所以我就不願意購買，才退還給他」等語至明，辯
    護人所執，顯屬無稽。至被告辯稱：其未被扣到販賣所需之
    磅秤、分裝袋，亦無甲基安非他命，所以沒有販賣毒品云云
    ，辯護人則為被告辯以：被告為警拘捕時，並未查獲甲基安
    非他命、磅秤、分裝袋等與販賣毒品相關之物品云云，然販
    賣毒品方式與態樣不一，有大盤、中盤或小型毒梟分裝毒品
    販賣多人，亦有施用者之間偶發性小型零星交易；前者或須
    使用磅秤、帳冊或分裝袋作為販賣工具，後者則未必須藉助
    上述工具即可完成，況縱屬前者，司法警察查獲販賣毒品之
    行為人時，在其居住處曾否查獲毒品、磅秤、分裝袋，與其
    是否應擔負販賣毒品罪責，並無必然關聯，依偵查實務之運
    作，因販賣毒品係重大違法行為，非可公然為之，且有其獨
    特之販售通路及管道，多半皆以透過電話通聯並以代號、暗
    碼等隱晦方式暗中進行，故未能查獲毒品、現金或磅秤、分
    裝杓、夾鏈袋等相關物證之案件，亦所在多有。是以，本院
    依憑前述證據，認已足資證明被告有本案販賣甲基安非他命
    之事實，縱未查獲上述販毒工具或毒品充為佐證，亦不影響
    事實之認定，況本案乃警方事後根據通訊監察譯文循線查證
    而偵辦，查證當時相關毒品交易早已完成，本難扣得相關物
    證，尚不得以此為被告有利之認定，被告及辯護人所辯，容
    有誤會，洵非可採。
11、按有罪判決書對於被告否認犯罪所為有利之辯解，僅須將法
    律上阻卻犯罪成立及應為刑之減免等原因事實之主張，予以
    諭列即可，其他單純犯罪構成事實之否認及主張有利於己之
    犯罪動機，原判決縱未逐一予以判斷，亦非理由不備（最高
    法院81年度臺上字第2330號判決意旨可參），是被告其餘所
    辯，悉與前揭事證所顯現之事實不符，要屬事後飾卸推諉之
    詞，而辯護人其餘辯護，亦與事實未合，難謂有據，且均非
    對法律上阻卻犯罪成立等原因事實為主張，爰不再逐一詳予
    論敘本院之判斷理由。
(三)綜上所述，被告於犯罪事實一附表編號1至8，確有先後販賣
    甲基安非他命予證人郭東能、蔡宗宏、高俊昌既遂之犯行，
    均堪認定，其所辯無非空言圖飾，推諉杜撰，咸屬事後脫責
    圖卸之詞，而辯護意旨所執，多與卷證資料不侔，且有誤會
    ，皆不足為憑採，本案事證已臻明確，應予依法論科。
三、論罪與科刑：
(一)按甲基安非他命係屬毒品危害防制條例第 2條第2項第2款所
    明定之第二級毒品。次按刑法上犯罪類型為「販賣」者之既
    、未遂，以買賣之標的物已否交付為區分標準，苟標的物已
    交付，縱買賣價金尚未給付，仍應論以販賣既遂罪；反之，
    如標的物尚未交付，縱買賣之內容雖已意思表示一致，且行
    為人已收受價金，仍難謂其販賣行為已屬完成（最高法院88
    年度臺上字第3760號、89年度臺上字第2798號判決意旨可資
    參照）。再按毒品危害防制條例第 4條所規定之販賣毒品罪
    ，雖不以販入之後復行賣出為要件，祇要以營利為目的，將
    毒品販入或賣出，有一於此，其犯罪即為完成。惟其行為態
    樣，可分為販入、賣出、販入後復行賣出等 3種情形。其中
    販入或賣出，有一於此，其犯罪固屬完成；但在販入後復行
    賣出之場合，行為人意圖營利而販入毒品後，至首次賣出，
    乃二個舉動之接續實行，仍祇成立一個販賣既遂罪（最高法
    院96年度臺上字第3551號判決意旨足參）。核被告陳金進於
    犯罪事實一附表編號1至8所為，均係犯毒品危害防制條例第
    4條第2項之販賣第二級毒品罪。公訴人認被告於犯罪事實一
    附表編號1所為，係涉犯藥事法第83條第1項之轉讓禁藥罪，
    依前說明，即有未合，惟因起訴之犯罪事實與本院上開所認
    定之犯罪事實，二者之基本社會事實同一，爰依法變更起訴
    法條。被告就犯罪事實一附表編號 1所犯之販賣第二級毒品
    犯行，與白錦蓉有如上之犯意聯絡及行為分擔，應論以共同
    正犯。被告為共同販賣或販賣而分別持有甲基安非他命之低
    度行為，各為販賣之高度行為所吸收，皆不另論罪。又刑法
    業於94年2月2日修正公布，並自95年7月1日起生效施行，按
    修正後刑法刪除第56條之連續犯規定，而基於概括之犯意，
    連續數販賣毒品之行為，於刑法修正刪除連續犯規定之前，
    均依連續犯論以一罪，依該次刑法第56條修正理由之說明謂
    「對繼續犯同一罪名之罪者，均適用連續犯之規定論處，不
    無鼓勵犯罪之嫌，亦使國家刑罰權之行使發生不合理之現象
    」、「基於連續犯原為數罪之本質及刑罰公平原則之考量，
    爰刪除有關連續犯之規定」等語，即係將本應各自獨立評價
    之數罪，回歸本來就應賦予複數法律效果之原貌，又所謂集
    合犯是指立法者所制定之犯罪構成要件中，本就預定有數個
    同種類之行為將反覆實行之犯罪而言，將各自實現犯罪構成
    要件之反覆多數行為，解釋為集合犯，而論以一罪，是對於
    集合犯必須從嚴解釋，以符合立法本旨。而觀諸毒品危害防
    制條例所定之販賣毒品罪之構成要件文義，實無從認定立法
    者本即預定該犯罪之本質，必有數個同種類行為而反覆實行
    之集合犯行，故販賣毒品罪，難認係集合犯。因此，就刑法
    修正施行後多次販賣毒品之犯行，採一罪一罰，始符合立法
    本旨（最高法院96年度臺上字第6048號、97年度臺上字第99
    號判決意旨參照）。查被告前揭共同販賣或販賣甲基安非他
    命之行為，犯罪時間均係於95年7月1日之後，係在刑法刪除
    連續犯規定之後所犯，且被告所為共同販賣及販賣第二級毒
    品 8次之犯行，販賣對象尚非同一，時地亦非密接，應屬犯
    意各別，行為互殊，參諸上開說明，自應以一罪一罰予以獨
    立評價，而分論併罰之。再被告前曾受有如犯罪事實一所載
    之論罪科刑及執行情形，此有卷附臺灣高等法院被告前案紀
    錄表等件可按，其受有期徒刑之執行完畢後，5 年以內故意
    再犯本案法定刑為有期徒刑以上之罪，均為累犯，應各依刑
    法第47條第 1項規定加重其刑，惟無期徒刑部分依法不得加
    重，僅就有期徒刑及罰金部分各加重其刑。
(二)爰審酌被告前受有如犯罪事實一所載之論罪科刑及執行情形
    已如前述，素行堪認非善，其不思以正途牟利營生，竟為賺
    取不法利益，鋌而走險，無視國家杜絕毒品犯罪之嚴令峻刑
    ，猶從事規範違反性高之販毒行為，又販賣毒品供他人施用
    ，咸已肇生他人施用毒品之惡源，足以戕害他人之身心健康
    ，且有滋生其他犯罪之可能，對社會秩序潛藏之危害亟高，
    衡其各次之犯罪情節、行為所生危害及法益侵害性等項，皆
    非輕微，所為俱屬不該，惡性難認輕微，又其於本案之犯罪
    動機與目的，亦無有任何情堪憫恕或特別可原之處，且屢犯
    國家禁律而不畏，刑事訴訟之被告固無據實陳述之義務，然
    其犯後設詞圖卸，未能正視己非，難認有何悛悔之意，亦乏
    為己行為負責之態度，自應施以相當之刑罰，冀收矯治及社
    會防衛之效，另念及其於本案所販賣之第二級毒品重量及所
    得尚非鉅大，兼衡酌其犯罪手段、犯罪時未受任何特別刺激
    、平日生活與經濟狀況、智識程度等一切情狀，分別量處如
    主文所示之刑，以資儆懲。至刑法第59條規定犯罪之情狀顯
    可憫恕，認科以最低度刑仍嫌過重者，得酌量減輕其刑，此
    雖為法院依法得行使裁量之事項，然非漫無限制，必須犯罪
    另有特殊之原因、環境與情狀，在客觀上足以引起一般之同
    情，認為即予宣告法定低度刑期，猶嫌過重者，始有其適用
    ，最高法院著有69年臺上字第4584號判例意旨可資覆按。是
    以，為此項裁量減輕其刑時，必須就被告全部犯罪情狀予以
    審酌，在客觀上是否有足以引起社會上一般人之同情，而可
    憫恕之情形，始謂適法（最高法院88年度臺上字第6683號判
    決同旨可參）。查被告所為犯行及量刑時所審酌之情狀已如
    前述，而其所從事之販賣第二級毒品犯行，非僅漫延毒害，
    戕人身心，猶無畏嚴刑之峻厲，犯後自警詢迄至審理時均否
    認犯罪，執迷不悟，不知己非，未見絲毫悛悔之心，自應懲
    之不貸，再本院審酌國內毒品泛濫，因販毒者販售毒品予施
    用者，從中得利，危害他人身心健康，並因而嚴重危害社會
    秩序與安寧，甲基安非他命對社會危害之深且廣，此乃一般
    普遍大眾皆所周知，其竟仍為貪圖不法利益而多次販賣毒品
    供他人施用，而綜觀被告犯罪當時，均無特殊之原因與環境
    ，在客觀上足以引起一般同情而顯然可憫，且本罪法定最低
    度刑為 7年有期徒刑，是就被告上揭犯行，各量處前開法定
    最低度刑以上，核無過重之情形，本院經思酌再三，爰均不
    依刑法第59條規定酌減其刑，特此指明。
(三)按法律上屬於裁量之事項，並非概無法律性之拘束，法院就
    裁量權之行使，除不得逾越法律所規定範圍之外部性界限外
    ，尚應受比例原則、公平正義原則之規範，謹守法律秩序之
    理念，體察法律之規範目的，使其結果實質正當，合於裁量
    之內部性界限，俾與立法本旨相契合。又數罪併罰之定應執
    行之刑，係出於刑罰經濟與責罰相當之考量，並非予以犯罪
    行為人或受刑人不當之利益，為一種特別的量刑過程，相較
    於刑法第57條所定科刑時應審酌之事項係對一般犯罪行為之
    裁量，定應執行刑之宣告，乃對犯罪行為人本身及所犯各罪
    之總檢視，除應考量行為人所犯數罪反應出之人格特性，並
    應權衡審酌行為人之責任與整體刑法目的及相關刑事政策，
    在量刑權之法律拘束性原則下，依刑法第51條第 5款之規定
    ，採限制加重原則，以宣告各刑中之最長期為下限，各刑合
    併之刑期為上限，但最長不得逾30年，資為量刑裁量權之外
    部界限，並應受法秩序理念規範之比例原則、平等原則、責
    罰相當原則、重複評價禁止原則等裁量權之內部抽象價值要
    求界限之支配，使以輕重得宜，罰當其責，俾符合法律授與
    裁量權之目的，以區別數罪併罰與單純數罪之不同，兼顧刑
    罰衡平原則。而刑法修正將連續犯、常業犯規定悉予刪除，
    考其立法目的，係基於刑罰公平原則考量，杜絕僥倖犯罪心
    理，並避免鼓勵犯罪之誤解，乃改採一行為一罪一罰，是定
    其應執行之刑期時，除仍應就各別刑罰規範之目的、輕重罪
    間體系之平衡、整體犯罪非難評價、各行為彼此間之偶發性
    、與被告前科之關聯性、各行為所侵害法益之專屬性或同一
    性、數罪對法益侵害之加重效應、罪數所反映之被告人格特
    性與犯罪傾向、社會對犯罪行為處罰之期待等項，資為綜合
    判斷外，尤須參酌上開實現刑罰公平性，以杜絕僥倖、減少
    犯罪之立法意旨，而為妥適之裁量，倘違背此內部性界限，
    即屬權利濫用之違法；惟個案之裁量判斷，除非有全然喪失
    權衡意義或其裁量行使顯然有違比例、平等諸原則之裁量權
    濫用之情形，否則縱屬犯罪類型雷同，仍不得將不同案件裁
    量之行使比附援引為本案之量刑輕重比較，以視為判斷法官
    本於依法獨立審判之授權所為之量刑裁奪有否裁量濫用之情
    事。此與所謂相同事務應為相同處理，始符合比例原則與平
    等原則之概念，迥然有別（最高法院96年度臺上字第7583號
    、100年度臺上字第 21號判決意旨參照）。次按刑事審判旨
    在實現刑罰權之分配正義，故法院對有罪被告之科刑及定執
    行刑，應符合罪刑相當之原則，使輕重得宜，罰當其罪，以
    契合社會之法律感情，並期使個案在執行刑之量定上，不會
    有差異過大之失衡，以符合刑罰平等原則。準此，本院審酌
    被告共同販賣及販賣第二級毒品之交易對象共三人、次數有
    8 次、毒品重量及販賣所得非鉅、犯罪情節尚非嚴重、其犯
    罪行為之類型係基於同一刑罰規範目的及所侵害之法益具有
    同一性，定執行刑乃為數罪對法益侵害之加重效應等情，另
    為適度反應販賣毒品罪之嚴重性及貫徹刑法公平正義之理念
    ，並綜合考量前述刑罰之內部界限，爰定其應執行有期徒刑
    21年，方足以實現刑罰權之公平正義，符合罪刑相當及比例
    原則，使其輕重得宜，罰當其罪。
(四)按毒品危害防制條例第19條第 1項關於沒收之規定，並無如
    同條例第18條第 1項所定「不問屬於犯人與否，沒收之」之
    明文，自屬相對義務沒收之立法，故凡犯同條例第4條至第9
    條、第12條、第13條或第14條第1項、第2項之罪者，其供犯
    罪所用之物或因犯罪所得之財物，且屬被告所有者，即應依
    該規定沒收，法院無審酌之餘地（最高法院93年度臺上字第
    1360號、第1365號暨95年度臺上字第 305號判決意旨參照）
    。又按販賣毒品所得之對價，不問其中成本若干，利潤多少
    ，均應全部諭知沒收，以澈底杜絕行為人貪取暴利之誘因、
    工具與結果。故而，因販賣毒品罪所取得之一切對價，自不
    能與一般正常之營利事業僅計算其營利所得之情形相提並論
    ，不問其原屬供販賣所用之成本或因此所得之利潤，亦不以
    當場扣押者為限，本此特別規定，應概予沒收，始符對毒害
    國民身心健康行徑，嚴加懲罰之立法本旨（最高法院91年度
    臺上字第2419號、96年度臺上字第3247號判決意旨可參）。
    次按犯同條例第 4條之罪者，其供犯罪所用或因犯罪所得之
    財物均應予沒收，如全部或一部不能沒收時，追徵其價額或
    以其財產抵償之，同條例第19條第 1項已有明定，而犯罪所
    得之金錢若為新臺幣，因其本身即為我國現行貨幣價值之表
    示，固以其財產抵償之為已足，尚不生追徵其價額之問題；
    惟其犯罪所得若係新臺幣以外之貨幣，而全部或一部不能沒
    收時，即應追徵其價額，使其繳納與原物相當之價額，方能
    達到沒收之目的（最高法院92年度臺上字第6838號、96年度
    臺上字第3551號判決意旨參照）。再同條例第19條第 1項規
    定，性質上係沒收之補充規定，其屬於本條所定沒收之標的
    ，如得以直接沒收者，判決主文僅宣告沒收即可，不生「追
    徵其價額」或「以其財產抵償之」問題，須沒收之標的全部
    或一部不能沒收時，始生「追徵其價額」或「以其財產抵償
    之」選項問題。而「追徵其價額」或「以其財產抵償之」係
    屬兩種選項，分別係針對現行貨幣以外之其他財產與現行貨
    幣而言。本規定所稱「追徵其價額」者，係指所沒收之物為
    金錢以外之其他財物而無法沒收時，因其實際價值不確定，
    應追徵其價額，使其繳納與原物相當之價額，並無以其財產
    抵償之問題。倘嗣後追徵其金錢價額，不得結果而須以其財
    產抵償者，要屬行政執行機關依強制執行之法律之執行問題
    ，即無不能執行之情形，自毋庸諭知「或以其財產抵償之」
    。如不能沒收之沒收標的為金錢時，因價值確定，判決主文
    直接宣告「以其財產抵償之」即可，不發生追徵價額之問題
    ，最高法院99年度第五次刑事庭會議（二）決議意旨可資參
    按。復按同條例第19條第 1項於共同正犯之適用上，因其犯
    罪所得係合併計算，且於全部或一部不能沒收時，以追徵其
    價額或以其財產抵償之，為避免執行時發生重複沒收、抵償
    、追徵之情形，故各共同正犯間係採連帶沒收主義，於裁判
    時僅諭知連帶沒收，不得就全體共同正犯之總所得，對各該
    共同正犯分別重複諭知沒收（最高法院95年度臺上字第6482
    號判決同旨可參）。另按同條例第19條第 1項所稱因犯罪所
    得之財物，係以實際所得者為限，並不及於因犯罪所得之利
    益，苟無所得或尚未取得者，即無從為沒收、追徵或以財產
    抵償之諭知（最高法院95年度臺上字第1001號、96年度臺上
    字第2331號判決意旨足參）。經查：
 1、廠牌、序號均不詳之行動電話1支（搭配行動電話門號00000
    00000號）及廠牌、序號均不詳之行動電話1支（搭配行動電
    話門號0000000000號），依卷內通訊監察譯文所示，分別係
    由被告及白錦蓉長期密集所持用，而為其二人所占有，衡情
    當各係其二人所有之物，況白錦蓉於偵查中亦供承該行動電
    話為渠所有等語如前，而該等行動電話均係供其二人於本案
    共同販賣第二級毒品聯繫所用之物已如上述，又搭配前揭行
    動電話門號之SIM卡各1只，於申辦人領得時即歸申辦人所有
    ，縱嗣後解約或退租、停用，仍毋須繳回原電信公司等情，
    乃為現今電信通訊市場之習慣與常態，且行動電話門號 SIM
    卡具有付費使用性及高度流通性，毋論初以何人名義所申領
    使用，除短暫借用之情形外，一般長期占有使用者通常即為
    該SIM卡之所有人，此毋寧係現今社會之常態，是前開SIM卡
    既分別由被告及白錦蓉長期占有使用，衡情應分屬其二人所
    有，殆無疑義，又前揭行動電話雖未經扣案，然揆諸上開說
    明，仍應依毒品危害防制條例第19條第 1項前段規定，均予
    宣告連帶沒收，且前揭物品皆屬金錢以外之財物，如全部或
    一部不能沒收時，應依同條例第19條第 1項後段規定，諭知
    連帶追徵其價額，使被告繳納與原物相當之價額，此方足達
    沒收之目的。
 2、廠牌、序號均不詳之行動電話1支（搭配行動電話門號00000
    00000號）及廠牌不詳、序號為000000000000000號之行動電
    話 1支（搭配行動電話門號0000000000號），參諸卷內通訊
    監察譯文所示，俱係由被告長期密集持用而為其所占有，衡
    情當係其所有之物，而該等行動電話分別係供被告於本案販
    賣第二級毒品聯繫所用之物業如上述，又搭配前揭行動電話
    門號之SIM卡各1只，於申辦人領得時即歸申辦人所有，縱嗣
    有解約或退租、停用，仍毋須繳回原電信公司等情，乃為現
    今電信通訊市場之習慣與常態，且行動電話門號 SIM卡具有
    付費使用性及高度流通性，毋論初係以何人名義所申領使用
    ，除短暫借用之情形外，一般長期占有使用者通常即為該SI
    M卡之所有人，此毋寧係現今社會之常態，是上開SIM卡既均
    由被告長期占有使用，衡情係其所有，當無疑義，皆應依毒
    品危害防制條例第19條第 1項前段規定宣告沒收之，又前揭
    廠牌、序號均不詳之行動電話（搭配行動電話門號00000000
    00號）係屬金錢以外之財物，固未據扣案，惟揆諸上開說明
    ，如全部或一部不能沒收時，自應依同條例第19條第 1項後
    段規定，諭知追徵其價額。
 3、被告本案販賣第二級毒品所得計有9,000元（即1,000元＋2,
    000元＋1,500元＋1,000元＋2,500元＋1,000元）、人民幣4
    00元之對價，雖均未據扣案，然既係其分別販賣第二級毒品
    所得之財物，自應依毒品危害防制條例第19條第 1項之規定
    諭知沒收，如全部或一部不能沒收時，其所得財物合計9,00
    0元部分以其財產抵償之，人民幣400元部分則追徵其價額。
    另被告於犯罪事實一附表編號 1部分，係以甲基安非他命抵
    償積欠郭東能之3,000 元債務，而此因債務免除所得之利益
    ，揆諸前揭說明，既非屬犯罪所得之財物，自無從為沒收之
    宣告。至被告於犯罪事實一附表編號 8販賣第二級毒品予高
    俊昌2,000元，其中1,000元之價金高俊昌尚未給付，被告迄
    未獲取此部分價款之事實，業經被告及證人高俊昌供述如前
    ，是被告於犯罪事實一附表編號8部分販毒所得財物應僅有1
    ,000元，附此敘明。
 4、扣案之吸食器 1組雖係被告所有，惟此僅供施用毒品之用，
    顯與被告於本案被訴販賣第二級毒品之犯行全然無關，而此
    物品本質上尚可供其他用途使用，客觀上實難認係專供施用
    毒品之器具，亦非違禁物，爰不為沒收之諭知。
參、無罪部分
一、公訴意旨略以：被告陳金進於98年間某日，在桃園縣龜山鄉
    ○○路街之王阿通住處附近，以1,000 元之價格，販賣第二
    級毒品甲基安非他命 1小包（重量不詳）予王阿通，因認被
    告另涉犯毒品危害防制條例第4條第2項之販賣第二級毒品罪
    嫌云云。
二、按犯罪事實應依證據認定之，無證據不得認定犯罪事實；又
    不能證明被告犯罪者，應諭知無罪之判決，刑事訴訟法第15
    4條第2項、第301條第1項分別定有明文。次按事實之認定，
    應憑證據，如未能發現相當證據，或證據不足以證明，自不
    能以推測或擬制之方法，以為裁判基礎；而刑事訴訟法上所
    謂認定犯罪事實之證據，係指足以認定被告確有犯罪行為之
    積極證據而言，該項證據自須適合於被告犯罪事實之認定，
    始得採為斷罪資料；又認定犯罪事實所憑之證據，雖不以直
    接證據為限，間接證據亦包括在內，然而無論直接或間接證
    據，其為訴訟上之證明，須於通常一般之人均不致有所懷疑
    ，而得確信其為真實之程度者，始得據為有罪之認定，倘其
    證明尚未達到此一程度，而有合理之懷疑存在時，即無從為
    有罪之認定；至採用間接證據時，必其所成立之證據，在直
    接關係上，雖僅足以證明他項事實，而由此他項事實，本於
    推理之作用足以證明待證事實者，方為合法，若憑空之推想
    ，並非間接證據；再認定不利於被告之事實，須依積極證據
    ，苟積極證據不足為不利於被告事實之認定時，即應為有利
    於被告之認定，更不必有何有利之證據，最高法院分別著有
    40年臺上字第86號、29年上字第3105號、76年臺上字第4986
    號、32年上字第67號暨30年上字第 816號判例意旨可資參照
    。再按為發見真實，防範施用毒品者因不具切身利害關係，
    所為陳述可能有欠嚴謹、任意誇大其詞或有其他考量，施用
    毒品者有關毒品來源之供述，應有相當補強證據足以擔保渠
    陳述之真實性，始得作為判斷之依據。故法院對被告或共犯
    之自白，或施用毒品者有關毒品來源之陳述，應再調查其他
    補強證據，相互參酌，必達於通常一般之人均不致有所懷疑
    ，而得確信自白或陳述為真實者，方得為有罪之認定；茲所
    謂之補強證據，固不以證明販賣毒品犯罪構成要件之全部事
    實為必要，但以與施用者之指證具有相當之關聯性為前提，
    其經與施用者之指證綜合判斷，已達於通常一般人均不致有
    所懷疑，而得確信施用者之指證為真實者，始得為有罪之認
    定，此為無罪推定原則之必然推演（最高法院90年度臺上字
    第3115號、93年度臺上字第6750號、94年度臺上字第2033號
    、95年度臺上字第6850號、96年度臺上字第1029號、97年度
    臺上字第3281號、99年度臺上字第7104號判決意旨足資參照
    ）。再按刑事訴訟法規定被告有緘默權，被告基於「不自證
    己罪原則」，既無供述之義務，亦無真實陳述之義務，同時
    亦不負自證清白之責任，自不能因被告未能提出證據資料證
    明其無罪，即反執此認定有罪，況法院審理刑事案件，檢察
    官之地位與民事原告地位相當，對於控訴被告犯罪事實之證
    明責任，自包括提出證據之責任與使法院相信被告確有犯罪
    事實之心證責任，此須使法院無合理之懷疑，始得認定被告
    有罪，而被告在訴訟上所為之辯解，衹須達於對起訴事證提
    出合理質疑之程度為已足，檢察官如對被告所舉反證仍有爭
    執，即應依刑事訴訟法第 161條規定積極舉證釋疑，縱被告
    空言否認被訴之犯罪事實，猶毋庸令其負自證無罪之責任（
    最高法院92年度臺上字第2753號、97年度臺上字第3099號判
    決意旨可參）。矧觀諸法治國家下之刑事訴訟三方構造關係
    ，代表國家公益追訴犯罪之檢察官，其職責除提起公訴外，
    尚須蒞庭參與法庭之攻防活動以維持公訴，而兼負有說服之
    責，其舉證責任之目的，乃在充分證明被告確有如公訴所指
    之犯罪事實，從而其舉證責任應存在於刑事訴訟程序之全程
    ，倘其舉證不完全或不足以使法院產生有罪之確信時，即難
    謂已盡終局、實質之舉證責任，是刑事訴訟程序中，檢察官
    為程序當事人之一，其就用以證明犯罪事實之所有證據資料
    ，本即負有蒐集、提出及說服之責，刑事訴訟法第161條第1
    項規定「檢察官就被告犯罪事實，應負舉證責任，並指出證
    明之方法」即明斯旨；至於91年2月8日修正前同法第 163條
    第1項及修正後同條第2項關於法院調查證據之規定，乃指法
    院應於訴訟當事人舉證之範圍內，依職權或聲請，循同法第
    164 條以下關於證據調查之程序及方法而為調查，以將檢察
    官及其他當事人之舉證，轉換為法院之證據認知，究明證據
    資料之證據能力與證明力，非謂法院得逾越公正第三者之地
    位，取代檢察官而自行蒐集證據，否則不啻破壞訴訟之三方
    關係，並衍生由法院證明被告犯罪或檢察官與法院協同證明
    被告犯罪等嚴重悖離法治國原則之結果，進而影響人民對於
    法院中立客觀之信賴。最高法院就此亦指明，法院固得依職
    權調查證據，但並無蒐集證據之義務，蒐集證據乃檢察官之
    職責，事實審法院應以調查證據為其主要職責，刑事訴訟法
    第 379條第10款所定應於審判期日調查之證據而未予調查之
    違法，解釋上應不包括蒐集證據在內，其調查之範圍，以審
    判中案內所存在之一切證據為限，案內所不存在之證據，即
    不能責令法院為發現真實，應依職權從各方面蒐集證據（87
    年度臺非字第 1號、90年度臺上字第4513號判決意旨可資參
    照）。倘檢察官所提出之證據，不足為被告有罪之積極證明
    ，或其指出證明之方法，無從說服法院以形成被告有罪之心
    證，基於無罪推定之原則，自應為被告無罪判決之諭知，最
    高法院92年臺上字第 128號判例要旨可資覆按。是以，無罪
    推定原則係針對犯罪事實為論罪科刑前提之程序上原則，使
    無罪責無刑罰之實體法原則，反映於訴訟法上不能證明犯罪
    即應為無罪判決之規定，而此反應於刑事訴訟程序之舉證責
    任，乃指檢察官就被告犯罪事實存在之舉證未盡時，即受控
    訴無效判斷之不利益結果。又犯罪事實存在與否，亦即所謂
    事實真偽不明之情況，刑事訴訟法並非指真偽程度各半之情
    形，基於無罪推定原則，祇要未達證明犯罪事實確實存在之
    程度即適，此乃因刑事訴訟係以國家對於被告之犯罪事實，
    為適用刑罰法律，而形成並確定具體刑罰權，動輒剝奪人民
    基本權利，故而對於犯罪事實存在與否之證明程度要求特高
    ，是刑事訴訟程序之舉證責任，在於超越合理可疑程度之高
    度證明無法達成，而事實仍陷於真偽不明時，即啟動其機能
    ，以判斷舉證責任負擔者之敗訴責任。復按刑事訴訟法第16
    1條、第163條修正後，檢察官於公判庭中對於犯罪事實存在
    所應負之舉證責任，將無法假藉任何理由脫免，而使實質舉
    證責任任意轉嫁予被告負擔，甚或濫以法院為發見絕對真實
    ，應盡職權調查能事之詞，令舉證責任分配與無罪推定原則
    遁入法院職權調查之保護，而形同虛設，致被告在訴訟全程
    均蒙上受有罪推定之陰影與壓力，亦嚴重破壞法治國之法院
    應本公正第三人之聽訟地位，不應過度職權介入事實調查之
    司法本質，使人誤以法院假藉發見真實之名，協助控訴之一
    方打擊被告，破毀訴訟制度之核心價值，且令被告無法適時
    受憲法公正審判程序之保障，尤以社會民心普遍望治甚切，
    職司訴訟程序控訴之一方，並兼負偵查主體之檢察官，更應
    善盡其證據蒐集、提出及說服之責，使刑事訴訟審判程序之
    核心得聚集於法庭活動以現有證據為攻防辯論，而非期待法
    院依職權調查證據，以補足檢察官舉證程度之不足，致有違
    憲法權力分立原則之虞。質言之，在刑事訴訟法改採當事人
    進行主義之訴訟架構下，檢察官在公判庭上無法就被告犯罪
    事實證明至超越合理可疑之程度時，法院基於中立第三人之
    立場，即應對被告諭知無罪之判決，不應逾越檢察官之舉證
    範圍，再依職權進行證據之蒐集與調查，如此方有助於檢察
    官舉證責任之落實，亦使院檢雙方角色、權責分明，各自嚴
    守職務本分，不再由法院接續糾問被告，以落實憲法公平法
    院之理念。從而，販賣毒品行為固有交易時間短暫、交易方
    法隱密、交易對象單純等特徵，致查獲不易、蒐證困難，惟
    法院仍不得因此放棄或減低對於犯罪構成要件應予嚴格證明
    之堅持。
三、公訴意旨認被告涉有販賣第二級毒品予王阿通之罪嫌，無非
    係以證人王阿通於偵查中之結證資為主要論據，此外別無其
    他積極證據。訊據被告堅詞否認有何販賣第二級毒品予王阿
    通之犯行，辯稱：其與王阿通前有糾紛，並未販賣或交付甲
    基安非他命予王阿通，王阿通所述不實等語，辯護人則為其
    辯以：證人王阿通對於交易時間與價錢等均不確定，更不知
    自己要買多少甲基安非他命之數量，渠所供述之情節顯有疑
    義，復無其他積極證據下，實難以渠供述逕為不利被告之論
    斷等語。
四、經查：
(一)證人王阿通於99年5月5日偵查中結稱：渠有施用甲基安非他
    命，並於98年年底因電腦買賣而認識被告，渠於98年12月30
    日之通訊監察譯文中係表示渠友人「洪董」要買甲基安非他
    命，叫渠打電話問被告有無甲基安非他命，那次綽號「三姐
    」者有至渠住處，該綽號「三姐」者即與「洪董」出去云云
    ，嗣於99年7月6日偵訊時結稱：98年12月30日之通訊監察譯
    文係渠本來要打給被告，接電話者係女生，並自稱為被告之
    老婆，該未曾謀面之女生後來有至渠住處，且與渠友人出去
    ，渠確實有向被告買過1、2次甲基安非他命，但時間已不記
    得，應該係98年，且應該都是買1,000元1小包，渠與被告均
    係在渠住處附近見面，交易完即離開，上通電話係渠要打給
    被告，後來被告也有拿甲基安非他命給渠云云，顯見渠供證
    前後即有不一，且反覆不定，渠證詞之真實性及可信度已有
    疑義，自有瑕疵可指，所述尚難遽信。
(二)又被告始終堅詞否認有販賣或交付甲基安非他命予證人王阿
    通之事實，而證人王阿通之供證既有上開不一致之瑕疵，且
    除證人王阿通前揭有疑之片面指述外，遍查全卷，並無其他
    具體事證或補強證據，諸如通訊監察譯文、帳冊、款項或甲
    基安非他命等相關證據，堪以佐認證人王阿通關於毒品交易
    證述之真實性，況被告雖有販賣甲基安非他命予郭東能、蔡
    宗宏、高俊昌等人之事實，然尚不得以被告所涉相類案件之
    事證，即資為不利於被告之認定，是揆諸前揭說明，自難僅
    憑證人王阿通前後不一之證詞，遽為不利於被告之認定。
五、綜上所述，公訴人所指被告販賣第二級毒品予王阿通之犯行
    ，除證人王阿通片面之供證外，尚無其他確切證據足資佐證
    被告此部分之犯行。此部分毋論依公訴人所舉之證據與指出
    之證明方法，抑或本院已盡調查之能事所得之證據，客觀上
    均未達於使通常一般之人不致有所懷疑，而得確信被告有如
    公訴人所指販賣第二級毒品甲基安非他命予王阿通之犯行應
    為真實，則被告是否確有此部分之犯行，容有合理之懷疑存
    在。此外，復查無其他積極證據足資證明被告確有公訴人所
    指之販賣第二級毒品予王阿通犯行，本院無從形成被告此部
    分有罪之心證，自不得率爾入人於罪，揆諸前開規定與說明
    ，既不能證明被告販賣第二級毒品予王阿通之犯罪，自應為
    無罪之諭知，以昭審慎。
據上論斷，應依刑事訴訟法第299條第1項前段、第300條、第301
條第1項，毒品危害防制條例第4條第2項、第19條第1項，刑法第
11條、第28條、第47條第 1項、第51條第5款、第9款，判決如主
文。
本案經檢察官陳世錚到庭執行職務
中    華    民    國   100    年    3     月    24    日
                  刑事第十七庭  審判長法  官  陳信旗
                                      法  官  俞秀美
                                      法  官  劉正偉
附表：
┌─┬─┬───────────────────┬─────────────┐
│編│對│ 交  易  時  間 、 地  點 、 重  量 、│  罪  名  及  宣  告  刑  │
│號│象│ 所  得 、 聯  絡  方  式  與  過  程 │  （含 主 刑 及 從 刑）   │
├─┼─┼───────────────────┼─────────────┤
│ 1│郭│陳金進於99年1月5日晚間某時許，因郭東能│陳金進共同販賣第二級毒品，│
│  │東│要求其交付甲基安非他命以抵償其前所積欠│累犯，處有期徒刑柒年拾月，│
│  │能│之3,000 元債務後，陳金進乃與白錦蓉共同│行動電話貳支（廠牌、序號均│
│  │  │基於販賣甲基安非他命以牟利之犯意聯絡，│不詳，分別搭配門號○九八一│
│  │  │在不詳處所，由陳金進自真實姓名年籍均不│二五五九五二號、○九二二四│
│  │  │詳之成年人處，以不詳之代價販入重量不足│七八四二八號，各含ＳＩＭ卡│
│  │  │1公克之甲基安非他命，再由白錦蓉於99年1│壹只）均連帶沒收，如全部或│
│  │  │月 6日凌晨1時3分、同時42分許，分別持陳│一部不能沒收時，連帶追徵其│
│  │  │金進、白錦蓉所有之行動電話門號00000000│價額；                    │
│  │  │52號、0000000000號撥打郭東能所持用之行│                          │
│  │  │動電話門號0000000000號，以聯繫甲基安非│                          │
│  │  │他命交付之時地，並於同時45分許，在臺北│                          │
│  │  │縣板橋市（現改制為新北市板橋區○○○路│                          │
│  │  │1段 1巷28號之2郭東能住處前，將前揭重量│                          │
│  │  │不足1公克之甲基安非他命1小包交付予郭東│                          │
│  │  │能，以抵償陳金進前所積欠郭東能3,000 元│                          │
│  │  │之款項，惟郭東能因與陳金進就甲基安非他│                          │
│  │  │命買賣之重量與價金嗣未能達成一致，嗣由│                          │
│  │  │陳金進囑咐白錦蓉於同日晚間某時許，至郭│                          │
│  │  │東能上揭住處取回該甲基安非他命。      │                          │
├─┼─┼───────────────────┼─────────────┤
│ 2│蔡│陳金進於99年 1月26日下午2時7分、同時32│陳金進販賣第二級毒品，累犯│
│  │宗│分、同時42分許，持其所有之行動電話門號│，處有期徒刑柒年拾月，行動│
│  │宏│0000000000號與蔡宗宏所持用之行動電話門│電話壹支（廠牌、序號均不詳│
│  │  │號0000000000號相互聯繫，並約妥甲基安非│，搭配門號00000000│
│  │  │他命之買賣及交付事宜，旋在臺北市萬華區│一一號，含ＳＩＭ卡壹只）沒│
│  │  │康定路路邊處，以1,000 元之代價，將甲基│收之，如全部或一部不能沒收│
│  │  │安非他命1小包（重0.3公克）售予蔡宗宏而│時，追徵其價額，販賣第二級│
│  │  │交付之，並取得販賣所得金額1,000元。   │毒品所得之財物新臺幣壹仟元│
│  │  │                                      │沒收之，如全部或一部不能沒│
│  │  │                                      │收時，以其財產抵償之；    │
├─┼─┼───────────────────┼─────────────┤
│ 3│蔡│陳金進於99年3月10日晚間8時34分、同時36│陳金進販賣第二級毒品，累犯│
│  │宗│分、9時9分許，持其所有之行動電話門號09│，處有期徒刑柒年拾月，行動│
│  │宏│00000000號與蔡宗宏所持用之行動電話門號│電話壹支（序號三五八三六三│
│  │  │0000000000號相互聯繫，約妥甲基安非他命│000000000號，搭配│
│  │  │之買賣及交付事宜後，旋在臺北縣三重市（│門號0000000000號│
│  │  │現改制為新北市三重區○○○路○段163巷12│，含ＳＩＭ卡壹只）沒收之，│
│  │  │號之「幸福戲院」前，以人民幣 400元之代│販賣第二級毒品所得之財物人│
│  │  │價，將甲基安非他命1小包（重0.5公克）售│民幣肆佰元沒收之，如全部或│
│  │  │予蔡宗宏而交付之，並取得販賣所得價金人│一部不能沒收時，追徵其價額│
│  │  │民幣400元。                           │；                        │
├─┼─┼───────────────────┼─────────────┤
│ 4│高│陳金進於99年 3月15日晚間9時55分、10時5│陳金進販賣第二級毒品，累犯│
│  │俊│分、同時31分許，持其所有之行動電話門號│，處有期徒刑柒年拾月，行動│
│  │昌│0000000000號與高俊昌所持用之行動電話門│電話壹支（序號三五八三六三│
│  │  │號0000000000號相互聯繫，並約妥甲基安非│000000000號，搭配│
│  │  │他命買賣之重量及交付事宜，旋在臺北縣三│門號0000000000號│
│  │  │重市○○路○段之速食店門口，以2,000元之│，含ＳＩＭ卡壹只）沒收之，│
│  │  │代價，將甲基安非他命1小包（重1公克）售│販賣第二級毒品所得之財物新│
│  │  │予高俊昌而交付之，並取得販賣所得金額2,│臺幣貳仟元沒收之，如全部或│
│  │  │000元。                               │一部不能沒收時，以其財產抵│
│  │  │                                      │償之；                    │
├─┼─┼───────────────────┼─────────────┤
│ 5│蔡│陳金進於99年 3月18日晚間10時54分至11時│陳金進販賣第二級毒品，累犯│
│  │宗│53分許間，先後持其所有之行動電話門號09│，處有期徒刑柒年拾月，行動│
│  │宏│00000000號與蔡宗宏所持用之行動電話門號│電話壹支（序號三五八三六三│
│  │  │0000000000號相互聯繫，約妥甲基安非他命│000000000號，搭配│
│  │  │之買賣重量、價格及交付事宜，旋在前揭「│門號0000000000號│
│  │  │幸福戲院」附近，以1,500 元之代價，將甲│，含ＳＩＭ卡壹只）沒收之，│
│  │  │基安非他命1小包（重0.5公克）售予蔡宗宏│販賣第二級毒品所得之財物新│
│  │  │而交付之，並取得販賣所得金額1,500元。 │臺幣壹仟伍佰元沒收之，如全│
│  │  │                                      │部或一部不能沒收時，以其財│
│  │  │                                      │產抵償之；                │
├─┼─┼───────────────────┼─────────────┤
│ 6│高│陳金進於99年3月19日下午3時8分、晚間7時│陳金進販賣第二級毒品，累犯│
│  │俊│8分、同時10分、8時1分、同時7分許，先後│，處有期徒刑柒年拾月，行動│
│  │昌│持其所有之行動電話門號0000000000號與高│電話壹支（序號三五八三六三│
│  │  │俊昌所持用之行動電話門號0000000000號、│000000000號，搭配│
│  │  │0000000000號相互聯繫，約妥甲基安非他命│門號0000000000號│
│  │  │買賣交付事宜後，旋在臺北縣三重市○○路│，含ＳＩＭ卡壹只）沒收之，│
│  │  │4段191巷16號陳金進居處前之車內，以1,00│販賣第二級毒品所得之財物新│
│  │  │0 元之代價，將甲基安非他命1小包（重0.3│臺幣壹仟元沒收之，如全部或│
│  │  │公克）售予高俊昌而交付之，並取得販賣所│一部不能沒收時，以其財產抵│
│  │  │得金額1,000元。                       │償之；                    │
├─┼─┼───────────────────┼─────────────┤
│ 7│蔡│陳金進於99年 3月21日晚間9時9分、同時35│陳金進販賣第二級毒品，累犯│
│  │宗│分許，持其所有之行動電話門號0000000000│，處有期徒刑柒年拾月，行動│
│  │宏│號與蔡宗宏所持用之行動電話門號00000000│電話壹支（序號三五八三六三│
│  │  │55號相互聯繫，並約妥甲基安非他命買賣之│000000000號，搭配│
│  │  │重量、價格及交付事宜，旋即在上開「幸福│門號0000000000號│
│  │  │戲院」前，以2,500 元之代價，將甲基安非│，含ＳＩＭ卡壹只）沒收之，│
│  │  │他命1小包（重1公克）售予蔡宗宏而交付之│販賣第二級毒品所得之財物新│
│  │  │，並取得販賣所得金額2,500元。         │臺幣貳仟伍佰元沒收之，如全│
│  │  │                                      │部或一部不能沒收時，以其財│
│  │  │                                      │產抵償之；                │
├─┼─┼───────────────────┼─────────────┤
│ 8│高│陳金進於99年5月2日晚間11時許，以不詳方│陳金進販賣第二級毒品，累犯│
│  │俊│式與高俊昌相互聯繫，約妥甲基安非他命之│，處有期徒刑柒年拾月，販賣│
│  │昌│買賣交付事宜後，旋在臺北縣三重市○○路│第二級毒品所得之財物新臺幣│
│  │  │4段之速食店前，以2,000元之代價，將甲基│壹仟元沒收之，如全部或一部│
│  │  │安非他命1小包（重1公克）售予高俊昌而交│不能沒收時，以其財產抵償之│
│  │  │付之，並取得販賣所得金額1,000元，餘款1│。                        │
│  │  │,000元則尚未收取。                    │                          │
└─┴─┴───────────────────┴─────────────┘
上列正本證明與原本無異。
如不服本判決，應於判決送達後10日內敘明上訴理由，向本院提
出上訴狀 (應附繕本) ，上訴於臺灣高等法院。其未敘述上訴理
由者，應於上訴期間屆滿後20日內向本院補提理由書「切勿逕送
上級法院」。
                                      書記官  楊雅芳
中    華    民    國   100    年    4     月    6     日
附錄論罪法條全文：
毒品危害防制條例第4條第2項：
製造、運輸、販賣第二級毒品者，處無期徒刑或7年以上有期徒
刑，得併科新臺幣1千萬元以下罰金。